【裁判字號】    99,上訴,2136
【裁判日期】    991215
【裁判案由】    毒品危害防制條例
【裁判全文】
臺灣高等法院臺中分院刑事判決        99年度上訴字第2136號
上  訴  人
即  被  告  呂素珠
選任辯護人  周志峰  律師（法律扶助）
上  訴  人
即  被  告  吳連欽
指定辯護人  本院公設辯護人賴泰鈞
上列上訴人等因違反毒品危害防制條例案件，不服臺灣臺中地方
法院99年度訴字第533號中華民國99年7月22日第一審判決（起訴
案號：臺灣臺中地方法院檢察署98年度偵字第25547、25933、27
117號、99年度偵字第3162、3377號），本院判決如下：
    主    文
上訴駁回。
    犯罪事實
一、吳連欽前因偽造有價證券案件，經原審法院以89年度訴緝字
    第581號判處有期徒刑3年10月，並經最高法院以90年度臺上
    字第4016號判決上訴駁回確定，甫於民國95年4月25日保護
    管束期滿執行完畢。詎其不知悛悔，與其同居女友呂素珠，
    均明知海洛因及甲基安非他命係毒品危害防制條例第2條第2
    項第1、2款所規定之第一、二級毒品，非經許可，不得販賣
    、持有，其2人竟共同基於販賣第一級毒品海洛因以營利之
    犯意聯絡，及分別基於販賣第一級毒品海洛因及販賣第二級
    毒品甲基安非他命以營利之犯意，分別為下列不法行為：
  (一)呂素珠於不詳時間、地點，非因販賣而持有數量不詳之第一
    級毒品海洛因及第二級毒品甲基安非他命後，竟分別基於販
    賣第一級毒品海洛因、第二級毒品甲基安非他命以營利之犯
    意，以吳連欽所持用之門號0000000000號行動電話（未扣案
    ）為聯絡工具，分別與購買海洛因之張莉偵、林怡君、何嘉
    銘（起訴書誤載為何嘉敏），及購買甲基安非他命之蘇富美
    議定交易之時間、地點、金額、數量等重要事項後，再由呂
    素珠依約前往約定地點交付毒品，並收取價金。其各次交易
    之對象、販賣之時間、地點、毒品之種類、數量、金額、販
    賣所得、聯絡販賣事宜之電話門號等情均詳如附表一所示，
    共計17次（包含販賣第一級毒品海洛因15次、販賣第二級毒
    品甲基安非他命2次）。
  (二)吳連欽於不詳時間、地點，非因販賣而持有數量不詳之第一
    級毒品海洛因後，竟分別基於販賣第一級毒品海洛因以營利
    之犯意，以其所持用之門號0000000000號行動電話（未扣案
    ）為聯絡工具，與購買海洛因之何嘉銘議定交易之時間、地
    點、金額、數量等重要事項後，再由吳連欽依約前往約定地
    點交付毒品，並收取價金。其各次交易之對象、販賣之時間
    、地點、數量、金額、販賣所得、聯絡販賣事宜之電話門號
    等情均詳如附表二所示，共計4次。
  (三)呂素珠、吳連欽於不詳時間、地點，非因販賣而共同持有數
    量不詳之第一級毒品海洛因後，竟共同基於販賣第一級毒品
    海洛因以營利之犯意聯絡，先後以吳連欽所持用之門號0000
    000000號行動電話（未扣案）為聯絡工具，分別與購買海洛
    因之張莉偵、林怡君、何嘉銘議定交易之時間、地點、金額
    、數量等重要事項後，再由呂素珠、吳連欽單獨或由其2 人
    共同依約前往約定地點交付毒品，並收取價金。其各次交易
    之對象、販賣之時間、地點、數量、金額、販賣所得、聯絡
    販賣事宜之電話門號等情均詳如附表三所示，共計5次。
二、案經彰化縣警察局北斗分局報告臺灣臺中地方法院檢察署檢
    察官偵查起訴。
    理    由
一、證據能力方面：
  (一)按被告以外之人於偵訊中向檢察官所為之陳述，除顯有不可
    信之情況者外，得為證據，刑事訴訟法第159條之1第2項定
    有明文。而所謂不可信情況之認定，法院應審酌被告以外之
    人於陳述時之外在環境及情況，例如：陳述時之心理狀況、
    有無受到外力干擾等，以為判斷之依據，故係決定陳述有無
    證據能力，而非決定陳述內容之證明力。是被告以外之人前
    於偵查中已具結而為證述，除反對該項供述得具有證據能力
    之一方，已釋明「顯有不可信之情況」之理由外，皆得為證
    據；又司法實務運作上，咸認偵查中檢察官向被告以外之人
    所取得之陳述，原則上均能遵守法律規定，不致違法取供，
    被告以外之人於偵查中依法應具結者已具結，向檢察官所為
    之陳述，原則上具有證據能力。本案證人張莉偵、蘇富美、
    林怡君、何嘉銘於檢察官偵查時以證人身份作證，經檢察官
    告以具結之義務及偽證之處罰，並經具結而陳述，且無證據
    顯示係遭受強暴、脅迫、詐欺、利誘等外力干擾情形（見臺
    灣臺中地方法院檢察署98年度他字第5254號偵查卷(二)第154
    至159頁、第161至165頁、第220至223頁、第249至254頁、
    第279至284頁），且證人張莉偵、蘇富美、林怡君、何嘉銘
    於原審審理時均經傳喚到庭具結作證，行交互詰問，有結文
    在卷為憑，已透過詰問程序保障被告之對質詰問權，上開證
    人於偵訊時之陳述自有證據能力。
  (二)按被告以外之人（包括證人、鑑定人、告訴人、被害人及共
    同被告等）於司法警察官或司法警察調查中所為之陳述，與
    審判中不符時，其先前之陳述具有較可信之特別情況，且為
    證明犯罪事實存否所必要者，得為證據，刑事訴訟法第159
    條之2定有明文。其立法本旨係以證人於審判外之言詞或書
    面陳述，屬於傳聞證據，此項證據，當事人無從直接對於原
    供述者加以詰問，以擔保其真實性，法院亦無從直接接觸證
    人而審酌其證言之憑信性，違背直接審理及言詞審理之原則
    ，除具有必要性及信用性情況之除外者外，原則上不認其有
    容許性，自不具證據能力（最高法院97年度上字第4837號判
    決意旨參照）；倘法院已經依據當事人聲請傳喚證人到庭接
    受檢辯雙方之交互詰問，則法院既已透過直接、言詞審理方
    式檢驗過該證人之前所為證述，當事人之反對詰問權已受到
    保障得以完全行使之情況下，該等審判外證據除有其他法定
    事由（例如：非基於國家公權力正當行使所取得或私人非法
    取得等，而有害公共利益，即以一般證據排除法則為判斷）
    ，應認該審判外供述已得透過審判程式之詰問檢驗，而取得
    作為證據之資格，亦即其審判外供述與審判中供述相符部分
    ，顯然已經構成具備可信之特別情狀，當然有證據資格，最
    高法院97年度台上字第4370號判決意旨亦採認上開說明。證
    人張莉偵、蘇富美、林怡君、何嘉銘於警詢之陳述，雖屬被
    告以外之人於審判外之陳述，但證人張莉偵、蘇富美、林怡
    君、何嘉銘於原審審理時均經傳喚到庭具結作證，行交互詰
    問，有結文在卷為憑（見原審卷(二)第19至30頁），故其等於
    警詢之供述，與法院審理中之證詞相符部分，已具備可信之
    特別情狀，自有證據能力。至其等先前於警詢之陳述與審判
    中之證述內容不符部分，仍容許以之作為彈劾其等於法院審
    理時所為陳述之憑信性，用以爭執其先後不一致陳述之證明
    力。
  (三)再按有事實足認被告或犯罪嫌疑人有最輕本刑為3年以上有
    期徒刑之罪嫌，並危害國家安全或社會秩序情節重大，而有
    相當理由可信其通訊內容與本案有關，且不能或難以其他方
    法蒐集或調查證據者，偵查中得由檢察官核發通訊監察書，
    95年5月30日修正公布通訊保障及監察法第5條第1項第1款及
    第2項分別定有明文。又按偵查犯罪機關依法定程序監聽之
    錄音，如已踐行調查證據程序，非不可採為認定犯罪事實之
    基礎（最高法院93年度臺上字第6510號判決意旨參照）。本
    件採為判決基礎之卷附通訊監察錄音及譯文，其所憑之通訊
    監察書之核發經過及記載事項，均符合通訊保障及監察法之
    相關規定，本案依前述通訊監察書實施之監聽、錄音，自屬
    合法。則依監聽所得錄音，係依憑機械力錄製，未經人為操
    作、不摻雜個人主觀意念，具證據能力；而將上述具有證據
    能力之監聽所得錄音具體以文字紀錄，屬公務員本於職務製
    作的紀錄文書，譯文所載內容，並無顯然不可信之情形，復
    經原審於審理時踐行調查證據程序，揆諸前揭說明，上開譯
    文自有證據能力。
  (四)另按被告以外之人於審判外之陳述，雖不符刑事訴訟法第15
    9條之1至之4等4條之規定，而經當事人於審判程序同意作為
    證據，法院審酌該言詞陳述或書面陳述作成時之情況，認為
    適當者，亦得為證據；當事人、代理人或辯護人於法院調查
    證據時，知有刑事訴訟法第159條第1項不得為證據之情形，
    而未於言詞辯論終結前聲明異議者，視為有前項之同意，同
    法第159條之5定有明文。核其立法意旨，在於傳聞證據未經
    當事人之反對詰問予以核實，原則上先予排除。惟若當事人
    已放棄反對詰問權，於審判程序中表明同意該等傳聞證據可
    作為證據；或於言詞辯論終結前未聲明異議，基於尊重當事
    人對傳聞證據之處分權，暨證據資料愈豐富，愈有助於真實
    發見之理念，且強化言詞辯論主義，使訴訟程序得以順暢進
    行，上開傳聞證據亦均具有證據能力。查本案採為判決基礎
    之證據，除前揭(一)、(二)、(三)所示外，其餘被告以外之人於審
    判外之言詞或書面陳述，固屬傳聞證據，本件當事人及辯護
    人就此部分審判外之陳述，及就本案採為判決基礎之文書資
    料，均未曾於言詞辯論終結前爭執其證據能力或聲明異議，
    原審審酌上開陳述作成時之情況，並無違法取證之瑕疵，認
    以之作為證據為適當，揆諸上開規定，該審判外之陳述及文
    書資料均有證據能力，先予敘明。
二、被告呂素珠部分：
    訊據被告呂素珠矢口否認上開販賣第一級毒品海洛因、第二
    級毒品甲基安非他命之犯行，呂素珠及選任辯護人辯稱：伊
    是被告吳連欽之同居女友，因為有很多女生打電話給他，伊
    因此吃醋，且懷疑被告吳連欽有外遇，想要調查被告吳連欽
    到底在做什麼，才會搶接被告吳連欽所持用之門號00000000
    00號行動電話來罵對方，但是伊對於談話中所用的術語、暗
    語皆無從知悉為何意，縱使伊有意詢問吳連欽對話內容為何
    ，吳連欽亦不曾跟伊討論或告知任何對話內容，從被告吳連
    欽之自白中可知，本件所涉販賣第一級毒品海洛因之犯行，
    均係被告吳連欽一人所為，與伊無任何干係，縱使認定伊所
    為幫忙接聽電話之行為應予以處罰，至多僅得論以伊構成販
    賣毒品之幫助犯，並判處遠高於主謀吳連欽之徒刑，此有顯
    失比例原則云云。
  (一)被告呂素珠以被告吳連欽所持用之門號0000000000號行動電
    話，於附表一、三所載之時間，分別與證人張莉偵所使用之
    門號0000000000號行動電話、蘇富美所使用之門號00000000
    00號行動電話、林怡君所使用之門號0000000000號行動電話
    、何嘉銘所使用之門號0000000000號行動電話進行聯繫，其
    等聯繫內容均如本案卷附之通訊監察譯文所載之對話內容等
    情，業據被告呂素珠於原審及本院審理中坦承不諱，足認被
    告呂素珠確於上揭時間有使用接聽被告吳連欽所持用門號00
    00000000號行動電話。
  (二)被告呂素珠所為於如附表一、三所示販賣第一級毒品海洛因
    共計20次、販賣第二級毒品甲基安非他命2 次等犯行，業據
    證人張莉偵、蘇富美、林怡君、何嘉銘分別於警詢、偵查中
    及原審審理時均證述明確，並有各該證人與被告間之通訊監
    察錄音及譯文在卷可稽，詳述如下：
  １如附表一所示證人張莉偵部分：
    (1)證人張莉偵於如附表一編號1至5所示時、地，向被告呂素
      珠購買第一級毒品海洛因之事實，依序有下列通訊監察譯
      文表可供佐證：
    I日期：98.08.07、時間：20時22分、A代表呂素珠、B 代
      表張莉偵
      A：你怎麼都沒找我？
      B：沒有啦！我朋友車禍住院，她叫我去照顧他。
      A：都沒有找我，我以為你怎麼了？
      B：沒有啦！
      A：都沒有聽我的電話，我以為你怎麼了。我以為你好無
         情，都不理我了。
      B：我也是剛剛才回來啊！他在榮總啊！
      A：是喔！那你這些日子ㄟ，都沒有...戒了喔？
      B：啊..沒有啊！我朋友他身上有一些啊！我顧他。他會
        請我。
      A：好啦！你沒事就好了。
      B：我現在..你也不可能給我，我現在錢不夠。
      A：多少？
      B：才400啊！可不可以？沒辦法我在顧他，又沒有工作。
      A：坦白講啊！你要還我幾百？
      B：啊！就還你400啊！好不好？
      A：好啦！你到那個..那你在良育等我，在打給你，在出去啊！
      B：是，好，我知道啊！謝謝。
    II日期：98.08.11、時間：18時53分、A代表呂素珠、B代表張莉
      偵
      B：喂！嫂子，這次還是400
      A：你每次都說剛好400ㄟ，每次都這樣
      B：是真的
      A：每次都這樣
      B：我有夠我不是都夠嗎？
      A：啊！400..你知道這樣很難賺ㄟ。好啦！電話中不要在
         講了，到了鈴一聲
      B：好啦！謝謝
    III日期：98.08.12、時間：14時55分、A代表張莉偵、B代表
      呂素珠
      A：喂！嫂子
      B：喂！
      A：嫂子啊！500元，我到鈴一聲
      B：好。
    Ⅳ日期：98.08.17日、時間：20時55分、A代表呂素珠、B代
      表張莉偵
      A：喂！你在做什麼？
      B：嫂子，你找我？
      A：對啊！我剛才有啊！
      B：可是我只有400啊！可以嗎？
      A：不是，我要問你這幾天在做什麼？都沒有打給我
      B：喔！顧小孩。
    Ⅴ日期：98.08.17、時間：21時45分、A代表呂素珠、B代表
      張莉偵
      B：喂！
      A：我回來了，你到那裡就鈴一聲，我從那邊過去。
      B：好。
    Ⅵ日期：98.08.19、時間：21時08分、A代表呂素珠、B代表
      張莉偵
      B：喂！姐仔，我只有400塊錢。
      A：嗯..0每次都用那個400啊！
      B：真的是不夠啦，也夠500我就講500了，也不需要你這
         樣。
      A：你現在都沒有在工作喔！
      B：沒有啊！又沒有留小孩。
      A：好啦！好啦！到再打
      B：謝謝！阿姐！謝謝。
    (2)證人張莉偵於警詢中之供述：「（問：警方現提示98年8
      月11日18時53分14秒之通訊監察譯文及撥放音檔供你確認
      ，〈A〉呂素珠以持用之0000000000手機，撥打入〈B〉你
      所持用之0000000000手機，通話內容為：通話對象及內容
      意思為何？『這次還是400』、『這樣很難賺ㄟ』係指何
      意？）我是要向呂素珠買第一級毒品海洛因。『這次還是
      400』係指我要用新臺幣〈下同〉400元買第一級毒品海洛
      因。『這樣很難賺ㄟ』係指賣一級毒品海洛因很難賺。」
      等語（見彰化縣警察局北斗分局北警分偵字第0980018973
      號卷第305至308頁背面）；於偵查中具結證述：「（問：
      如何跟呂素珠、吳連欽聯絡購買海洛因事宜？）我用0000
      000000的電話撥打0000000000聯絡呂素珠、吳連欽購買海
      洛因。」、「（問：如何認識呂素珠、吳連欽？）透過朋
      友熊金生介紹認識，因為熊金生之前跟他們買過海洛因，
      熊金生介紹我認識呂素珠、吳連欽的目的就是讓我可以跟
      他們買海洛因。」、「（問：從何時開始使用0000000000
      的電話？）我使用該電話已經2年多了申辦人是我先生。
      」、「（問：有無將手機借給他人使用？）沒有。」、「
      （問：跟呂素珠、吳連欽聯繫購買海洛因時，有無使用綽
      號？）沒有，她聽聲音就知道是我。」、「（問：你以00
      00000000撥打0000000000找呂素珠、吳連欽時，是否都是
      呂素珠或吳連欽接聽？）是，除了他們2人外，沒有其他
      人會接聽電話。」、「（問：〈提示0000000000於98年8
      月7日下午8時22分的譯文〉對話內容何意？）當天我跟呂
      素珠買400元的海洛因，當天有交易成功，交易地點在台
      中公園大門口，當天一手交錢一手交貨，當天呂素珠交付
      1小包海洛因給我，重量不知道，但是體積大概是針筒7、
      8格的量，我交付400元給呂素珠。」、「（問：〈提示00
      00000000於98年8月11日下午6時53分的譯文〉對話內容何
      意？）當天我跟呂素珠買400元的海洛因，當天有交易成
      功，交易地點在臺中公園大門口交易。當天一手交錢一手
      交貨，當天呂素珠交付1小包海洛因給我，重量不記得，
      我交付400元給呂素珠。」、「（問：〈提示0000000000
      於98年8月12日下午2時55分的譯文〉對話內容何意？）當
      天我打電話給呂素珠，要跟她買500元的海洛因，當天有
      交易成功，交易地點在台中公園大門口。當天一手交錢一
      手交貨，當天是由呂素珠出面交付1小包海洛因給我，重
      量不記得，我交付400元給呂素珠。」、「（問：〈提示
      0000000000於98年8月17日下午8時55分至下午9點45分的
      譯文〉對話內容何意？）當天我打電話給呂素珠要跟她買
      400元的海洛因，當天有交易成功，交易地點在臺中市○
      ○街澄清醫院後門。當天一手交錢一手交貨，當天是由呂
      素珠出面交付1小包海洛因給我，重量不記得，我交付400
      元給呂素珠。」、「（問：〈提示0000000000於98年8月1
      9日下午9時8分的譯文〉對話內容何意？）當天我打電話
      給呂素珠要跟她買400元的海洛因，當天有交易成功，交
      易地點在臺中市○○街澄清醫院後門。當天一手交錢一手
      交貨，當天是由呂素珠出面交付1小包海洛因給我，重量
      不記得，我交付400元給呂素珠。」等語（見98年度他字
      第5254號偵查卷(二)第154頁至第159頁）；於原審審理時經
      法院提示98年度偵字第25547號偵查卷第163、168、171、
      185、190頁、98年度他字第5254號偵查卷(二)第155至157頁
      後，亦結證稱：「（問：98年8月7日下午8時22分3秒通訊
      監察譯文中，當時你是跟誰對話？）我是跟呂素珠對話。
      」、「（問：對話的內容是在談論什麼事情？）在談毒品
      ，當時我是跟呂素珠講電話沒有錯，但是內容是要跟吳連
      欽拿400元的第一級毒品海洛因。」、「（問：你跟吳連
      欽拿毒品，為什麼要跟呂素珠講？）因為是呂素珠接的電
      話，呂素珠會轉告吳連欽。」、「（問：偵訊中陳述，98
      年8月7日當天，呂素珠在台中公園大門口，交付400元第
      一級毒品海洛因，是否實在？）我當時陳述實在。」、「
      （問：98年8月11日下午6時53分14秒通訊監察譯文，此次
      你是跟誰通話？）我是跟呂素珠通話。」、「（問：98年
      8月11日談話內容是否為交易400的毒品？）是。」、「（
      問：關於98年8月11日你向呂素珠購買海洛因，當時於偵
      查中陳述是否實在？）實在。」、「（問：98年8月12日
      下午2時55分17秒，通訊監察譯文，當時你在跟誰通話？
      ）跟呂素珠通話。」、「（問：談論內容為何？）要購買
      500元的海洛因。」、「（問：關於98年8月12日你向呂素
      珠購買毒品，你在偵查中的陳述是否實在？）實在。」、
      「（問：98年8月17日下午8時55分48秒，你通話的對象為
      何人？）對話對象是呂素珠。」、「（問：談論內容為何
      ？）內容是我要跟呂素珠拿四百元的毒品。」、「（問：
      關於98年8月17日你購買第一級毒品海洛因400元，此次陳
      述是否實在？）實在。詳細內容因為已經經過一段時間，
      現在已經不記得，但是以我之前的陳述為實在。」、「（
      問：98年8月19日下午9時8分8秒通訊監察譯文，此次對話
      的對象為何人？）呂素珠。」、「（問：談論內容為何？
      ）是我要呂素珠購買400元的第一級毒品海洛因。」、「
      （問：關於98年8月19日你向呂素珠購買毒品400元，當次
      陳述是否實在？）實在。」等語（見原審卷(二)第20至24背
      面頁），核與證人張莉偵所持用之門號0000000000號行動
      電話與被告呂素珠所持用有門號0000000000號行動電話之
      通訊監察譯文所示對話內容相符，足見證人張莉偵證述確
      有如附表一編號1至5所示時、地向被告呂素珠購買海洛因
      ，應符真實可信。
  ２如附表一所示證人蘇富美部分：
    (1)證人蘇富美於如附表一編號6至7所示時、地，向被告呂素
      珠購買第一級毒品海洛因之事實，依序有下列通訊監察譯
      文表可供佐證：
    I日期：98.08.17、時間：8時59分、A代表呂素珠、B代表
      蘇富美
      A：喂！怎樣？
      B：我要那個..啥？
      A：你是不是要那種東西？
      B：嘿啊！嘿啊！
      A：你要茶葉就對了。
      B：對了。我想見面再說。
      A：你要的事男的女的？
      B：我哪知道男的女的，靠腰喔！我就那個2齒ㄟ用的。
      A：你也跟人家用那種喔！
      B：嘿啊！現在比較少了，我是戒掉了，我10多年前就用
         了。
      A：你要多少？
      B：2啊
      A：要2喔！
      B：嘿啊！會麻煩嗎？要是麻煩電話給我，我自己聯絡就
         好，我怕打擾到你。
      A：現在就沒人要做，都推給別人做啊！我幫你聯絡看看
         。
      B：好！麻煩你喔！
    II日期：98.08.17、時間：9時55分、A代表蘇富美、B代表
      呂素珠
      A：喂！阿珠啊！你多久到這裡？我到這裡了，喂...阿珠
         啊！
      B：我有聽到啊！你在那裡等一下。
      A：在哪？
      B：五洲那裡。
      A：五洲。
      B：嗯、嗯
    III日期：98.08.17、時間：10時50分、A代表蘇富美、B代表
      呂素珠
      A：喂！阿珠啊！西瓜抱一顆過來啦B：還要一粒喔！
      A：嘿啊！吃不夠啦！
      B：沒辦法啦！有夠過貴的ㄟ，一直要嘿下去這樣。
      A：不過，上次跟那個拿，一樣的比較多、比較紅。
      B：嗯...現在也是那裡拿的啊！
      A：喔好啦！你知道水準賓館嗎？
      B：水準賓館？不知道ㄟ，你過來...
    (2)證人蘇富美於警詢中之供述：「（問：門號0000000000申
      登人係何人？使用人為何人？使用起訖時間分別為何？）
      是林茂昌所申請的。現在是我在使用。林茂昌約2年前給
      我使用的一直到現在。」、「（問：你曾經施用何種毒品
      ？）我有施用二級毒品安非他命。」、「（問：你除了施
      用二級毒品安非他命毒品外，還施用何種毒品？）只有施
      用二級毒品安非他命毒品。」、「（問：你與呂素珠是何
      關係？有無仇恨？有無財物糾紛？）是朋友介紹認識的。
      沒有仇恨及財物糾紛。」、「（問：警方現提示98年8月
      17日08時59分49秒之通訊監察譯文及撥放音擋供你確認，
      〈A〉呂素珠以持用之0000000000手機，撥打入〈B〉你所
      持用之0000000000手機，通話對象及內容意思為何？『A
      ：你是不是要那種東西？』、『A：你要的是男的女的』
      、『A：不會啦！你要多少？』、『B：2啊』係指何意？
      ）『你是不是要那種東西？』代表我要購買安非他命的意
      思。『你要的是男的女的』我則不知道是什麼意思。『不
      會啦！你要多少？2啊』是代表我要向她買安非他命新臺
      幣2,000元的意思。」、「（問：警方現提示98年8月17日
      10時50分50秒之通訊監察譯文及撥放音檔供你確認，通話
      對象及內容意思為何？『阿珠啊！西瓜抱一顆過來啦』、
      『不過，上次跟那個拿，一樣的比較多、比較紅』係指何
      意？）『阿珠啊！西瓜抱一顆過來啦』是代表我要向阿珠
      買新臺幣1,000元安非他命。『不過，上次跟那個拿，一
      樣的比較多、比較紅』代表安非他命的好壞。」、「（問
      ：妳於電話內所稱阿珠啊是何人？）呂素珠。」等語（見
      彰化縣警察局北斗分局北警分偵字第0980018973號卷第34
      5至347頁）；於偵查中具結證述：「（問：〈提示000000
      0000於98年8月17日上午8時59分到上午10點50分的譯文〉
      對話內容何意？）當天就是我跟『阿珠』買2,000元的安
      非他命，當天有交易成功，交易地點在臺中市○○路五洲
      西餐廳附近。當天一手交錢一手交貨，當天『阿珠』交付
      1小包安非他命給我，重量不記得，我交付2,000元給『阿
      珠』。當天就是我第一次跟『阿珠』購買安非他命，所以
      印象比較深刻，而且就是因為第一次向『阿珠』購買，所
      以『阿珠』要求我第一次買要買到2,000元。因為我很久
      沒施用安非他命了，所以覺得很貴，2,000元代價只有一
      點點安非他命，所以我於上午10點多時，又打電話給『阿
      珠』，要再以1,000元的代價跟『阿珠』買安非他命，在
      臺中市○○路五洲西餐廳附近交易，也是一手交錢一手交
      貨。譯文中『西瓜』的意思就是指安非他命。當天我跟『
      阿珠』買2次安非他命。」等語（見98年度他字第5254號
      偵查卷(二)第220至223頁）；於原審審理時經法院提示98年
      度偵字第25547號偵查卷第180、184頁、98年度他字第525
      4號偵查卷(二)第221至222頁後，亦結證：「（問：行動電
      話0000000000是否你在使用？）是。」、「（問：這支手
      機你是從哪裡申請的？）是我男友林茂昌申辦給我的。」
      、「（問：98年8月17日上午8點59分，你打電話的對象為
      何人？）我是打電話給呂素珠，我知道呂素珠沒有施用毒
      品，也沒有販賣毒品，但是我知道他的朋友有在販賣毒品
      ，所以打電話給她。」、「（問：通話內容為何？）是指
      我要跟他的朋友購買甲基安非他命，『2』是指要購買2,0
      00元的甲基安非他命。」、「（問：你如何認識吳連欽、
      呂素珠？）我不認識吳連欽，我跟呂素珠是打牌認識的。
      」、「（問：你有沒有看過吳連欽？）沒有。」、「（問
      ：關於98年8月17日上午8時59分向呂素珠購買2,000元第
      二級毒品甲基安非他命之陳述是否實在？）是實在的。」
      、「（問：關於98年8月17日上午10時36分及50分50秒之
      通聯譯文，是與誰對話？而西瓜1粒是代表什麼意思？）
      是跟呂素珠的對話，西瓜1粒是要買甲基安非他命1,000元
      。」、「（問：關於98年8月17日上午10時50分向呂素珠
      購買壹仟元的甲基安非他命之陳述，是否屬實？）實在，
      是呂素珠拿毒品給我的，我交錢給他。」等語（見原審卷
      (二)第24背面至26頁），核與證人蘇富美所持用之門號0000
      000000號行動電話與被告呂素珠所持用有門號0000000000
      號行動電話之通訊監察譯文所示對話內容相符，足見證人
      張莉偵證述確有如附表一編號6、7所示時、地向被告呂素
      珠購買甲基安非他命，應符真實可信。
  ３如附表一所示證人林怡君部分：
    (1)證人林怡君於如附表一編號8至14所示時、地，向被告呂
      素珠購買第一級毒品海洛因之事實，依序有下列通訊監察
      譯文表可供佐證：
    I日期：98.08.08、時間：15時44分、A代表林怡君、B代表
      呂素珠
      A：喂！二姐！你那有蛋嘛。
      B：嗯。
      A：好。
    II日期：98.08.08、時間：18時53分、A代表林怡君、B代表
      呂素珠
      B：喂！
      A：毛細、毛細，我到了。
      B：好。
    III日期：98.08.11、時間：13時09分、A代表林怡君、B代表
      呂素珠
      A：喂！二姐，先跟你拿2
      B：好！
    Ⅳ日期：98.08.12、時間：21時25分、A代表林怡君、B代表
      呂素珠
      B：喂！
      A：我到了。
      B：你來一心牛排館對面路口這裡
      A：好。
    Ⅴ日期：98.08.13、時間：11時37分、A代表林怡君、B代表
      呂素珠
      B：喂！
      A：喂！我昨天煮的蛋沒吃完，我拿去給你吃。
      B：好。
    Ⅵ日期：98.08.14、時間：11時47分、A代表林怡君、B代表
      呂素珠
      A：喂！你要吃鹹蛋嗎？
      B：好。
    Ⅶ日期：98.08.15、時間：11時10分、A代表林怡君、B代表
      呂素珠
      B：喂！
      A：喂！吃鹹蛋。
      B：好。
    Ⅷ日期98.08.18、時間：10時01分、A代表林怡君、B代表呂
      素珠
      A：喂！姐仔
      B：她出去啊
      A：你在嗎？我有蒸一些蛋，你要吃嗎？
      B：蛋喔？
      A：嗯嗯。
      B：你多久會到？
      A：我到了。
      B：好。
    (2)證人林怡君於警詢中之供述：「（問：你與吳連欽、呂素
      珠是何關係？有無仇恨？有無財物糾紛？）朋友介紹認識
      的。沒有仇恨及財物糾紛。」、「（問：警方現提示98年
      8月8日15時44分29秒之通訊監察譯文及撥放音檔供你確認
      ，通話對象及內容意思為何？『你那有蛋嗎』係指何意？
      ）是代表向呂素珠買2包第一級毒品海洛因。『蛋』是台
      語發音2的意思。」、「（問：警方現提示98年8月11目13
      時9分41秒之通訊監察譯文及撥放音檔供你確認，通話對
      象及內容意思為何？『二姐喔！先跟你拿2』係指何意？
      ）是代表向呂素珠買2包第一級毒品海洛因。」等語（見
      彰化縣警察局北斗分局北警分偵字第0980018973號卷第32
      4至326頁）；於偵查中具結證述：「（問：如何跟『阿姐
      』、『大哥』聯絡購買海洛因事宜？）我用0000000000的
      電話撥打0000000000聯絡『阿姐』、『大哥』購買海洛因
      。」、「（問：如何認識『阿姐』、『大哥』？）透過朋
      友介紹認識，目的就是要跟他們買海洛因。」、「（問：
      從何時開始使用0000000000的電話？）我使用該電話已經
      2、3年了，我沒借他人使用過。」、「（問：跟呂素珠、
      吳連欽聯繫購買海洛因時，有無使用綽號？）我都說我是
      『小妹』。」、「（問：你以0000000000撥打0000000000
      找呂素珠、吳連欽時，是否都是呂素珠或吳連欽接聽？）
      是，除了他們2人外，沒有其他人會接聽電話。」、「（
      問：〈提示0000000000於98年8月8日下午3時44分及下午6
      點53分的譯文〉對話內容何意？）當天我跟呂素珠買1,80
      0元的海洛因，當天有交易成功，交易地點在臺中市○○
      街澄清醫院後面巷子，當天一手交錢一手交貨，當天呂素
      珠交付2小包海洛因給我，重量不知道，我交付1,800元給
      呂素珠。」、「（問：〈提示0000000000於98年8月11日
      下午1時9分的譯文〉對話內容何意？）當天我跟呂素珠買
      1,800元的海洛因，當天有交易成功，交易地點在臺中市
      ○○街澄清醫院後方交易。當天一手交錢一手交貨，當天
      呂素珠交付2小包海洛因給我，重量不記得，我交付1,800
      元給呂素珠。」、「（問：〈提示0000000000於98年8月1
      2日上午11時22分及晚上9點25分的譯文〉對話內容何意？
      ）當天我打電話給『阿姐』，要跟她買1,800元的海洛因
      ，當天有交易成功，交易地點在臺中市○○街澄清醫院後
      面巷子。當天一手交錢一手交貨，當天是由「阿姐」出面
      交付2小包海洛因給我，重量不記得，我交付1,800元給『
      阿姐』。譯文中『蛋』的意思就是指台語數字2的諸音，
      就是指要跟她買2包海洛因。」、「（問：〈提示0000000
      000於98年8月13日上午11時37分之譯文〉對話內容何意？
      ）當天上午我打電話給『阿姐』，要跟她買1, 800元2包
      海洛因，當天有交易成功，交易地點在臺中市○○街澄清
      醫院後面巷子，當天一手交錢一手交貨，當天是由『阿姐
      』出面交付2小包海洛因給我，重量不記得，我交付1,800
      元給『阿姐』。」、「（問：〈提示0000000000於98年8
      月14日上午11時47分的譯文〉對話內容何意？）當天我打
      電話給『阿姐』，要跟她買1,800元2包的海洛因，當天有
      交易成功，交易地點在臺中市○○街澄清醫院後面巷子。
      當天一手交錢一手交貨，當天是由『阿姐』出面交付2小
      包海洛因給我，重量不記得，我交付1,800元給『阿姐』
      。」、「（問：〈提示0000000000於98年8月15日上午11
      時10分的譯文〉對話內容何意？）當天我打電話給『阿姐
      』，要跟她買1,800元2包的海洛因，當天有交易成功，交
      易地點在臺中市○○街澄清醫院後面巷子，當天一手交錢
      一手交貨，當天是由『阿姐』出面交付2小包海洛因給我
      ，重量不記得，我交付1,800元給『阿姐』。譯文中『鹹
      蛋』也是指台語數字2的諧音，就是要跟『阿姐』買2包海
      洛因。」、「（問：〈提示0000000000於98年8月18日上
      午10時1分的譯文〉對話內容何意？）當天我打電話給『
      阿姐』，要跟她買1,800元2包的海洛因，當天有交易成功
      ，交易地點在臺中市○○街澄清醫院後面巷子。當天一手
      交錢一手交貨，當天是由『阿姐』出面交付2小包海洛因
      給我，重量不記得，我交付1,800元給『阿姐』。」等語
      （見98年度他字第52 54號偵查卷(二)第249至254頁）；於
      原審審理時經法院提示98年度偵字第25547號偵查卷第164
      、167、171、173、175、176、183、187頁、98 年度他字
      第5254號偵查卷(二)第250至252頁後，亦結證：「（問：98
      年8月8日、98年8月11日、98年8月12日、98年8 月13日、
      98年8月14日、98年8月15日、98年8月18日之通聯譯文，
      通話對象為何人？）均為呂素珠。」、「（問：這些通話
      的內容為何？）都是要購買海洛因，但是我們都是以『蛋
      』〈台語〉來表示海洛因。」、「（問：你都是購買多少
      錢的海洛因？）都是購買兩千元的海洛因。」、「（問：
      關於98年8月8日、98年8月11日、98年8月12日、98年8月
      13日、98年8月14日、98年8月15日、98年8月18日購買毒
      品海洛因之交易內容，上開陳述是否實在？）均實在。」
      、「（問：你到底是跟呂素珠購買2,000元的海洛因，還
      是1,800元？）1,800元，譯文中的『蛋』〈台語〉的意思
      是指海洛因2包。」等語（見原審卷(二)第28背面至29背面
      頁），核與證人林怡君所持用之門號0000000000號行動電
      話與被告呂素珠所持用有門號0000000000號行動電話之通
      訊監察譯文所示對話內容相符，足見證人林怡君證述確有
      如附表一編號8至14所示時、地向被告呂素珠購買海洛因
      ，應符真實可信。
  ４如附表一所示證人何嘉銘部分：
    (1)證人何嘉銘於如附表一編號15至17所示時、地，向被告呂
      素珠購買第一級毒品海洛因之事實，依序有下列通訊監察
      譯文表可供佐證：
    I日期：98.08.07、時間：12時14分、A代表何嘉銘、B代表
      呂素珠
      A：喂！姐仔，我拿1600元還你好嗎？
      B：喂！不過風很大ㄟ
      A：沒有啦！我去近一點的啊！你跟我說這樣，我也盡量
         說大嘉集中啊！對嗎？
      B：好啦！好啦！你一樣那裡啦！
      A：這樣我到了啦！在旁邊而已，你忙完你出來，我在旁
         邊而已。
      B：在我家那裡。
      A：嘿啊！我就在旁邊而已，你出來就好了，我已經到了
         。
    II日期：98.08.11、時間：15時44分、A代表何嘉銘、B代表
      呂素珠
      A：喂！姐仔，我拿800元還你方便嗎？
      B：你..會踹死你，我才剛出來而已，我就知道人...
      A：我哪裡知道？你剛出來，你叫小弟走多久會顫抖這樣
         喔！
      B：我差不多五點多在打給你。
      A：五點多喔！要到五點多喔！
      B：嘿啦！拜託一下啦。我在找你。
      A：好啦！好啦！
    III日期：98.08.16、時間：10時49分、A代表何嘉銘、B代表
      呂素珠
      B：喂！
      A：喂！姐仔，我到了喔。
    (2)證人何嘉銘於警詢中之供述：「（問：警方現提示98年08
      月07日12時14分08秒之通訊監察譯文及撥放音檔供你通話
      對象及內容意思為何？『我拿1,600元還你好嗎』係指何
      意？）我是要向姐啊〈即被告呂素珠〉購買第一級毒品海
      洛因。這次購買交易有成功。」、「（問：警方現提示98
      年8月16日10時38分28秒之通訊監察譯文及撥放音檔供你
      確認，通話對象及內容意思為何？『我拿1,000元還你，
      你再用一點好嗎？』係指何意？）我一樣是要向姐啊〈即
      被告呂素珠〉購買第一級毒品海洛因。這次購買交易有成
      功。」等語（見彰化縣警察局北斗分局北警分偵字第0980
      018973號卷第283至286頁）；於偵查中具結證述：「（問
      ：如何跟『姐仔』、『姐夫』聯絡購買海洛因事宜？）我
      用0000000000的電話撥打0000000000聯絡『姐仔』、『姐
      夫』購買海洛因。」、「（問：如何認識『姐仔』、『姐
      夫』？）透過朋友介紹認識，目的就是要跟他們買海洛因
      。」、「（問：從何時開始使用0000000000的電話？）97
      年7月開始使用直到98年10月8日，因為另案到庭作證，手
      機被當作證物扣案。」、「（問：有無將0000000000借予
      他人使用？）有，有時候我會將電話借給朋友使用，但朋
      友使用的時間很短，不曾借超過1天。」、「（問：跟呂
      素珠、吳連欽聯繫購買毒品時，有無使用綽號？）我都說
      我的名字嘉銘。」、「（問：你以0000000000撥打000000
      0000找『姐仔』、『姐夫』時，是否都是『姐仔』、『姐
      夫』接聽？）是，除了他們2人外，沒有其他人會接聽電
      話。」、「（問：〈提示0000000000於98年8月7日中午12
      時14分的譯文〉對話內容何意？）當天我跟『姐仔』買1,
      600元的海洛因，當天有交易成功，交易地點在臺中市東
      區關聖帝君廟對面交易。當天一手交錢一手交貨，當天『
      姐仔』交付2小包海洛因給我，重量不記得，我交付1,600
      元給『姐仔』。」、「（問：〈提示0000000000於98年8
      月16日上午10點38分、上午10點49分譯文〉對話內容何意
      ？）當天上午10點多，我跟『姐仔』買1, 000元的海洛因
      ，這一次有交易成功，交易地點在臺中市東區關聖帝君廟
      對面交易，這一次一手交錢一手交貨，由『姐仔』出面交
      付2小包海洛因給我，重量不記得，我交付1,000元給『姐
      仔』譯文中『分2個』的意思是說，希望『姐仔』能多給
      我一些海洛因，並且將海洛因分裝成2包。」、「（問：
      〈提示0000000000於98年8月11日上午7時50分、下午3點4
      4分、晚上10點22分譯文〉對話內容何意？）當天我先於
      下午3點多，跟『姐仔』買800元的海洛因，這一次有交易
      成功，交易地點在臺中市東區關聖帝君廟對面交易。這一
      次一手交錢一手交貨，這一次由『姐仔』出面交付1小包
      海洛因給我，重量不記得，我交付800元給『姐仔』。後
      來，於晚上10點多，跟『姊夫』買1,000元的海洛因，這
      一次有交易成功，交易地點在臺中市東區關聖帝君廟對面
      交易。這一次一手交錢一手交貨，這一次由『姊夫』出面
      交付1小包海洛因給我，重量不記得，我交付1,000元給『
      姊夫』，這一天，我總共向他們購買海洛因2次。」等語
      （見98年度他字第5254號偵查卷(二)第279至284頁）；於原
      審審理時經法院提示98年度偵字第25547號偵查卷第162、
      168、179頁、98年度他字第5254號偵查卷(二)第280至282頁
      後，亦結證：「（問：關於98年8月7日下午12時14分通聯
      譯文，你的通話對象是何人？）呂素珠。因為呂素珠有跟
      我說，那支電話原來是吳連欽在使用，後來呂素珠告訴我
      ，吳連欽常常在睡覺沒有接到，所以都是呂素珠在接電話
      。」、「（問：通話內容為何？）要跟他拿海洛因，購買
      1,600元的海洛因。」、「（問：關於98年8月7日購買毒
      品海洛因1,600元，此次陳述是否實在？）是實在的。但
      是交付毒品的人我現在已經不太記得是呂素珠或是吳連欽
      。」、「（問：交付毒品給你的對象，是否是吳連欽、呂
      素珠？）我不確定。有時候是呂素珠、吳連欽一起來，或
      是吳連欽自己來。」、「（問：關於98年8月11日下午3時
      44分通聯譯文，你的通話對象是何人？）是我打給呂素珠
      。」、「（問：通話內容為何？）要跟他拿海洛因，購買
      800元的海洛因。」、「（問：關於98年8月11日購買毒品
      海洛因800元，此次陳述是否實在？）是實在。」、「（
      問：關於98年8月16日上午10時38分通聯譯文，你的通話
      對象是何人？）呂素珠接的。」、「（問：通話內容為何
      ？）要跟他拿海洛因，購買1,000元的海洛因。」、「（
      問：關於98年8月16日購買毒品海洛因1,000元，此次陳述
      是否實在？）是實在的。這次是吳連欽載呂素珠過來，他
      們有依照我的要求把海洛因分成2包。他們另外有再多給
      我一些海洛因。」、「（問：你在檢察官偵訊時，你陳述
      98年8月7日下午12時14分，98年8月11日下午3時許，98年
      8月16日上午10時許，都是你跟『姐仔』一手交錢，一手
      交貨，也是『姐仔』出面交付海洛因給你，跟你剛才所述
      ，是吳連欽單獨交貨，或是他們2人一起出面交貨所述不
      同，何者為真？）當時這3次確實都是吳連欽騎機車載著
      呂素珠一起來的，但是是由呂素珠交付毒品給我，我拿錢
      給呂素珠。電話都是由呂素珠接聽的。」等語（見原審卷
      (二)第26至28背面頁），核與證人何嘉銘所持用之門號0000
      000000號行動電話與被告呂素珠所持用有門號0000000000
      號行動電話之通訊監察譯文所示對話內容相符，足見證人
      何嘉銘證述確有如附表一編號15至17所示時、地向被告呂
      素珠購買海洛因，應符真實可信。
  ５如附表三所示證人張莉偵部分：
    (1)證人張莉偵於如附表三編號1至3所示時、地，向被告呂素
      珠、吳連欽購買第一級毒品海洛因之事實，有下列通訊監
      察譯文表可供佐證：
    I日期：98.08.13、時間：18時50分、A代表張莉偵、B代表
      呂素珠
      A：喂！嫂子，好消息。我那個朋友，你男的女的
      有嗎？他說各要2000。
      B：男的女的各2000喔！
      A：男的2000女的2000元有嗎？
      B：有。
      A：給我一點走路工啦！
      B：好啦！好啦！
      A：我在去拿錢。
      B：錢要帶夠喔！
      A：要給我朋友好一點喔！
    II日期：98.08.13、時間：20時15分、A代表張莉偵、B代表
      呂素珠
      A：喂！嫂子，我朋友問剖半多少？人家叫我問剖半多少
         ？他說這樣問你就懂B：剖半？你誰男生女生？
      A：女生、男生都有吧！
      B：那個女生6啦！
      A：女生六張喔！男生是...
      B：那是41的喔！半半就對了。
      A：男生是41喔！
      B：就是半半對了，半半4。
      A：4張對了喔！
      B：對啦！半半喔！這樣你知道喔
      A：好啦！我跟他講喔！
    III日期：98.08.28、時間：19時24分，A代表呂素珠和吳連
      欽、B代表張莉偵
      B：喂！嫂子，這個是另外一個朋友啦。不是之前那個。
      A：嗯嗯...
      B：他說那個女生，一兩是多少？女生？
      A：女生啊！錢吧！1兩？
      B：我不曉得是這講講，可能明天晚上，他做那個房地產
         的，他明天晚上才有錢。
      A：你跟他講一錢啊！跟他講24啦
      B：2萬4喔，好貴喔！
      A：啊！我跟人家人要2萬3啊
      B：喔！我知道。
      A：而且那個東西保證絕對好。
      B：你上次那個男生，我朋友幹喬的要死。
      A：不好喔！
      B：當然啊！而且又不到一兩。
      A：一錢啦！不是一兩啦！他有確定嗎？他如果有確定在
         打給我。
      B：明天晚上啊！他就說明天晚上在打給我啊！看他趕回
         來嗎？
      A：確定啦？
      B：不知道多少啦？會是會啦，可是我不確定。
      A：跟他講說2萬4啦！保證好東西。
      B：好啦！那半錢哩！
      A：1萬3。
      B：有的話我在打給你，沒有的話，我就...對啊！
    Ⅳ日期：98.10.07、時間：16時52分、A代表吳連欽、B代表
      張莉偵
      B：喂！大哥！他說他跟你買那麼多次了。這次3000塊可
         以81給他！
      A：什麼？
      B：就是3000塊用81給他；跟你買那麼多次了；回餽一下
         。
      A：好啦！下次不可以這樣了。
      B：好！我跟他講。
      A：弄好再打給我。
      B：我快到了。
      A：已經弄好了喔？
      B：啊？對啊！要拿錢給我了。
      A：拿錢拿好再打一下。
      B：有啊！已經拿好了，就是快到了，謝謝喔！
      A：好！
      B：啊我的那個跑路費…。
    Ⅴ日期：98.10.07、時間：19時21分、A代表張莉偵、B代表
      呂素珠
      A：喂！嫂子！他說好啦！本來想留個500塊。
      B：好啦！
      A：我那個跑路費…。
      B：沒有啦！你明天再講啦！我喔剛用好了在那邊啦！我
         現在在成功路這邊啦
      A：啊我沒有跑路費喔…。
      B：你的份我再用啦！喔…不要在電話裡講那麼多啦為喔
         …。
    (2)證人張莉偵於警詢證述：「（問：警方現提示98年8月13
      日18時50分29秒之通訊監察譯文及撥放音檔供妳確認，該
      通話內容是我要向呂素珠購買一級毒品海洛因。『我那個
      朋友』係指我是騙呂素珠，我有朋友要施用一級毒品海洛
      因。『男的2000女的2000有嗎？』係指男的、女的是指購
      買一級毒品海洛因之暗號，表示旁邊無人及警方在場，並
      要購買一級毒品海洛因新台幣4000元。『給我一點走路工
      』係指我騙呂素珠，我朋友要用的，是否呂素珠能給我一
      些錢作為走路工。」、「（問：警方現提示98年8月13日2
      0時15分43秒之通訊監察譯文反撥放音檔供妳確認，通話
      對象及內容意思為何？『女生6張』、『男生4張』、『半
      半』係指何意？）該通話內容是我要向吳連欽購買一級毒
      品海洛因。『女生6張』、『男生4張』、『半半』係指我
      要向對方購買洛因新台幣6000元，但是要折半，也就要購
      買新台幣3000元一級毒品海洛因。『男生4張』是沒有意
      思，男生、女生全部講出來，表示旁邊無人及警方在場。
      」、「（問：警方現提示98年8月28日19時24分24秒之通
      訊監察譯文及撥放音檔供妳確認，通話對象及內容意思為
      何？『1錢啊！跟他講24啦』、『那個東西絕對保證好的
      』、『你上次那個男生我朋友幹譙的要死』係指何意？）
      該通話內容是我要向呂素珠購買一級毒品海洛因。『l錢
      啊！跟他講24啦』係指要購買一級毒品海洛因1錢重量，
      24係指一級毒品海洛因1錢價值新台幣24000元。『那個東
      西絕對保證好的』係指一級毒品海洛因是好的。『你上次
      那個男生我朋友幹譙的要死』係指我之前向她購買的一級
      毒品海洛因品質不好，我騙她是我朋友在抱怨。」、「（
      問：警方現提示98年10月07日16時52分10秒之通訊監察譯
      文及撥放音檔供妳確認，通話對象及內容意思為何？『回
      餽一下』、『跑路費』係指何意？）該通話內容是我要向
      吳連欽購買一級毒品海洛因。『回餽一下』、『跑路費』
      係指因我騙他們是我朋友要購買一級毒品海洛因，騙她要
      一些錢回餽。」、「（問：警方現提示98年10月07日19時
      21分56秒之通訊監察譯文及撥放音檔供妳確認，〈A〉妳
      以持用之0000-000000手機，撥打入〈B〉呂素珠所持用之
      0000-000 000手機，通話內容為通話對象及內容意思為何
      ？）該通話內容是我要向呂素珠購買一級毒品海洛因，因
      之前有跟他連絡購買金額，在打電話跟她說要留新台幣50
      0元在身邊，不要買那麼多。」等語（彰化縣警察局北斗
      分局北警分偵字第0980018973號卷第305頁至第308頁背面
      ）；於偵查中證述：「（問：〈提示0000000000於98年8
      月13日下午6時50分至下午8點15分的譯文〉對話內容何意
      ？當天我打電話給呂素珠，要跟她買4000元的海洛因，當
      天有交易成功，這次交易地點不太記得，不是在臺中市○
      ○街澄清醫院後門，就是在台中公園大門口。當天一手交
      錢一手交貨，當天是由呂素珠出面交付1包海洛因給我，
      重量不記得，我交付4000元給呂素珠。譯文中『男的、女
      的各2000元』的意思是指海洛因4000元。『女生六』表示
      要買海洛因3000元。「男生」的意思是旁邊沒人。『男生
      四張』的意思也是指旁邊沒人。重點是『女生』是指海洛
      因。」、「（問：〈提示0000000000於98年8月28日下午7
      時24分的譯文〉對話內容何意？）當天我打電話給呂素珠
      ，要跟呂素珠購買海洛因，不過一開始接電話的是呂素珠
      再由吳連欽跟我談好價錢2萬4000元後，當天有交易成功
      ，交易地點在臺中市○○街澄清醫院後門。當天一手交錢
      一手交貨，當天是由呂素珠出面交付1包海洛因給我量不
      記得，我交付2萬4000元給呂素珠。」、「（問：〈提示
      0000000000於98年10月7日下午4時52分至下午7點21分的
      譯文〉對話內容何意？）當天我打電話給呂素珠，要跟她
      買3000元的海洛因，當天有交易成功，交易地點在臺中市
      ○○街澄清醫院後門。當天一手交錢一手交貨，當天是由
      呂素珠出面交付1包海洛因給我，重量不記得，我交付300
      0元給呂素珠。」等語（98年度他字第5254號卷(二)第154頁
      至第159頁）；於原審審理時經法院提示98年度偵字第255
      47號卷173至174、193頁、98年度他字第5254號卷第二宗
      第156至157頁、彰化縣警察局北斗分局北警分偵字第0980
      18973號卷第311頁後，亦結證：「（問：98年8月13日下
      午6時50分29秒、8時15分43秒許之通訊監察譯文，對話的
      對象為何人？）對話對象是呂素珠。」、「（問：談論內
      容為何？）內容是我要購買第一級毒品海洛因，但是講的
      都是暗號，『男的』、『女的』都是指第一級毒品海洛因
      。那次我是要購買四千元的海洛因。」、「（問：為什麼
      這次購買的比較多？）應該是幫別人購買的。」、「（問
      ：關於98年8月13日購買毒品海洛因四千元，此次陳述是
      否實在？）實在。」、「（問：關於98年8月28日晚間7時
      24分24秒的通聯紀錄，你是跟誰對話？）對話對象是呂素
      珠。」、「（問：是否有跟吳連欽對話？）也有。」、「
      （問：講到哪句話的時候，換成吳連欽接電話？）我不太
      記得了。」、「（問：談論內容為何？）談論的內容是我
      要幫朋友拿海洛因，一錢要二萬四千元。」、「（問：關
      於98年8月28日毒品的交易經過之陳述內容是否屬實？）
      實在。」、「（問：98年10月7日下午4時52分10秒通訊監
      察譯文中，你通話的對象為誰？）對話對象是吳連欽。」
      、「（問：談論內容為何？）我要問他說海洛因三千元可
      以買到多少。」、「（問：八一給他是什麼意思？）就是
      海洛因。」、「（問：98年10月7日19點42分的通訊監察
      譯文，是跟誰對話？）通話的對象是呂素珠。」、「（問
      ：通話的內容是什麼？）買毒品海洛因壹仟五百元。」、
      「（問：依照通聯的內容，是指你分別跟吳連欽、呂素珠
      各買三千元、一仟五百元的毒品海洛因？）先跟他們買三
      千元的海洛因，再向他們購買壹仟五百元的海洛因。」「
      （問：關於98年10月7日購買毒品海洛因三千元，此次陳
      述是否實在？）實在。」、「（問：你購買毒品第一級毒
      品海洛因，所使用的手機都是你主動打電話的嗎？）對。
      」、「（問：98年8月13日，98年8月28日，98年10月7日
      ，這三次購買毒品，你電話是打給呂素珠，還是打給吳連
      欽？）呂素珠。」、「（問：呂素珠接聽的電話，是否有
      轉交給吳連欽？）有轉交。但是我不太記得，有哪幾次轉
      交給吳連欽。」、「（問：這三次毒品，是由何人交付給
      你？）呂素珠。」、「（問：你購買毒品的錢是否都付清
      了？）都付清了。」、「（問：你購買毒品的錢是交給呂
      素珠或是吳連欽？）呂素珠。」、「（問：你知道呂素珠
      有在販賣毒品嗎？）知道。」、「（問：你自己有沒有在
      施用毒品？）之前我有在施用毒品，但是很久沒有施用毒
      品了。」、「（問：98年8月到98年10月間，是否有在施
      用毒品？）有。」等語（見原審卷(二)第22至24背面頁），
      核與證人張莉偵所持用之門號0000000000號行動電話與被
      告呂素珠、吳連欽所持用有門號0000000000號行動電話之
      通訊監察譯文所示對話內容相符，足見證人張莉偵證述確
      有如附表三編號１至３所示時、地向被告呂素珠、吳連欽
      購買海洛因，應符真實可信。
  ６如附表三所示證人林怡君部分：
    (1)證人林怡君於如附表三編號4所示時、地，向被告呂素珠
      、吳連欽購買第一級毒品海洛因之事實，有下列通訊監察
      譯文表可供佐證：
      日期：98.08.17、時間：10時09分、A代表林怡君、B代表
      呂素珠
      A：喂！阿姐喔！我魯一些蛋拿過去給你吃。
      B：好。
    (2)上述購買毒品事宜，業據證人林怡君於偵查中證述：「（
      問：〈提示0000000000於98年8月17日上午10時9分及晚上
      7點22分的譯文〉對話內容何意？）第一通我打電話給「
      阿姐」，要跟她買1800元2包的海洛因，這一次有交易成
      功，交易地點在臺中市○○街澄清醫院後面巷子。當次是
      一手交錢一手交貨，當次是由「阿姐」出面交付2小包海
      洛因給我，重量不記得，我交付1000元給「阿姐」。第二
      通的譯文是因為我早上還欠「阿姐」800元，所以晚上只
      是要約「阿姐」出來，將800元還給「阿姐」，後來是「
      大哥」來跟我收取800元。」等語（98年度他字第5254號
      卷(二)第249頁至第254頁）；於原審審理時經法院提示98年
      度偵字第25547號卷164、167、171、173、175、176、183
      、187頁、98年度他字第5254號第二宗卷250-252頁後，亦
      結證：「（問：98年8月8日下午3時44分、98年8月11日、
      98年8月12日、98年8月13日、98年8月14日、98年8月15日
      、98年8月18日、98年8月17日之通聯譯文，通話對象為何
      人？）均為呂素珠。」、「（問：這些通話的內容為何？
      ）都是要購買海洛因，但是我們都是以『蛋』〈台語〉來
      表示海洛因。」、「（問：你都是購買多少錢的海洛因？
      ）都是購買兩千元的海洛因。」、「（問：關於98年8月8
      日下午3時44分、98年8月11日、98年8月12日、98年8月13
      日、98年8月14日、98年8月15日、98年8月18日、98年8月
      17日購買毒品海洛因之交易內容，上開陳述是否實在？）
      均實在。」、「（問：你到底是跟呂素珠購買二千元的海
      洛因，還是壹仟八百元？）壹仟八百元，譯文中的『蛋』
      〈台語〉的意思是指海洛因兩包。」、「（問：電話都是
      你主動打的，還是呂素珠打給你的？）都是我主動打給呂
      素珠的。」、「（問：電話中的『蛋』、『鹹蛋』〈台語
      〉是何意思？）都是兩包海洛因的意思。」、「（問：98
      年8月8日、98年8月11日、98年8月12日、98年8月13日、9
      8年8月14日、98年8月15日、98年8月18日、98年8月17日
      ，購買毒品時，都是何人交付毒品給你？）都是呂素珠交
      給我的。」、「（問：交付毒品的錢，都是交給什麼人？
      ）都是交給呂素珠。」、「（問：你知道呂素珠在販賣毒
      品海洛因？）應該是呂素珠的男朋友在販賣毒品。」、「
      （問：你認識他的男朋友吳連欽嗎？）有看過。」、「（
      問：吳連欽有沒有交付毒品給你過？）有，但是我的錢都
      是交給呂素珠。」等語（見原審卷(二)第28背面至30頁），
      核與證人林怡君所持用之門號0000000000號行動電話與被
      告呂素珠、吳連欽所持用有門號0000000000號行動電話之
      通訊監察譯文所示對話內容相符，足見證人林怡君證述確
      有如附表三編號4所示時、地向被告呂素珠、吳連欽購買
      海洛因，應符真實可信。
  ７如附表三所示證人何嘉銘部分：
    (1)證人何嘉銘於如附表三編號5所示時、地，向被告呂素珠
      、吳連欽購買第一級毒品海洛因之事實，有下列通訊監察
      譯文表可供佐證：
      日期：98.08.09、時間：9時0分、A代表何嘉銘、B代表吳
            連欽
      A：喂！姊夫喔！我在這裡拜拜！
      B：喔！到了喔！
    (2)上開購買毒品事宜，業據證人何嘉銘於偵查中證述：「（
      問：〈提示0000000000於98年8月9日上午8時45分及上午9
      點的譯文〉對話內容何意？）當天我打電話給『姐仔』，
      要跟她買800元的海洛因，當天有交易成功，交易地點在
      臺中市東區關聖帝君廟對面交易。當天一手交錢一手交貨
      ，當天是由『姊夫』出面交付1小包海洛因給我，重量不
      記得，我交付800元給『姊夫』。」等語（98年度他字第5
      254號卷(二)第279頁至第284頁）；於原審審理時經法院提
      示98年度偵字第25547號卷165頁、98年度他字第52 54號
      卷第二宗第281頁後，亦結證：「（問：關於98年8月9日
      上午8時45分34秒通聯譯文，你的通話對象是何人？）也
      是呂素珠。」、「（問：通話內容為何？）要跟呂素珠拿
      海洛因，購買八百元的海洛因。」、「（問：關於98年8
      月9日購買毒品海洛因八百元，此次陳述是否實在？）實
      在。姊夫是指吳連欽，那次是吳連欽自己來交付毒品給我
      。」、「（問：你如何稱呼呂素珠？）我稱呼他『姐仔』
      〈台語〉。」「（問：你如何稱呼吳連欽？）我後來都稱
      呼他『姊夫』〈台語〉。」、「（問：你打電話是否都是
      呂素珠接的？）是。」、「（問：98年8月9日只有吳連欽
      出面交付毒品，他交付的毒品的數量、價錢是否都跟你與
      呂素珠電話中講好的一樣？）是。」等語（見原審卷(二)第
      26至28背面頁），核與證人何嘉銘所持用之門號00000000
      00號行動電話與被告呂素珠、吳連欽所持用有門號000000
      0000號行動電話之通訊監察譯文所示對話內容相符，足見
      證人何嘉銘證述確有如附表三編號5所示時、地向被告呂
      素珠、吳連欽購買海洛因，應符真實可信。
  (四)被告呂素珠雖執前詞置辯，且共同被告吳連欽於原審及本院
    審理時陳稱：被告呂素珠只是想要抓到伊外遇之對象，而接
    聽伊所持用之門號0000000000號行動電話，被告呂素珠對於
    販賣毒品一事完全不知情，她接聽完電話確認不是外遇的對
    象，就會把電話給伊，全部都是伊個人販賣，也是伊自己自
    己完成交易云云，惟查證人張莉偵、蘇富美、林怡君、何嘉
    銘於警詢、偵訊時及原審審理時均已明確指認係向被告呂素
    珠購買海洛因或甲基安非他命，並詳細證述向被告呂素珠購
    買海洛因或甲基安非他命之聯絡方式，及交易日期、地點、
    金額，且均能依照警察、檢察官所提示指認照片而明確指認
    係被告呂素珠，復均表示對被告呂素珠並無任何仇隙恩怨，
    是無構陷被告呂素珠之動機，又依各該證人與被告間如附表
    一所示之各次聯絡交易毒品之通訊監察錄音及譯文內觀之，
    被告呂素珠與各該證人之對話非如被告呂素珠所言是被告吳
    連欽講什麼，伊就跟著講，而係顯示被告呂素珠清楚明白各
    該證人所表達要聯絡購買毒品所生之對話內容，且各次通聯
    譯文內容中，並無被告呂素珠一接聽即質問對方是否為被告
    吳連欽之外遇對象，亦無被告呂素珠發現非外遇對象後即交
    由被告吳連欽接聽之情形，是被告呂素珠前揭所辯，均屬卸
    責之詞，不足採信。再者，被告呂素珠、吳連欽係屬同居男
    女朋友關係，業據被告呂素珠、吳連欽供述明確，被告吳連
    欽於警詢、偵查中均否認犯行，甚而否認門號0000000000號
    行動電話為其所持用，然於原審審理時改稱其對於全部犯行
    均坦承，而被告呂素珠犯行部分亦為其個人販賣毒品行為，
    與被告呂素珠無關聯，顯係因其與被告呂素珠之情誼，而欲
    將被告呂素珠犯行部分一併攬於自己刑責上，是被告吳連欽
    於本院審理時為被告呂素珠之辯解所為之供述內容，係屬迴
    護被告呂素珠罪責之詞，同無可採。
  (五)共同正犯之成立，祇須具有犯意之聯絡，行為之分擔，既不
    問犯罪動機起於何人，亦不必每一階段犯行，均經參與（最
    高法院34年上字第862號判例參照)。又共同實施犯罪行為之
    人，在合同意思範圍以內，各自分擔犯罪行為之一部，相互
    利用他人之行為，以達其犯罪之目的者，即應對於全部所發
    生之結果，共同負責（最高法院28年上字第3110號判例參照
    ）。本件附表三部分，被告呂素珠既有參與接聽門號000000
    0000號行動電話，並有與附表三所示之購毒者有談妥毒品海
    洛因交易方式、日期、地點、金額之內容，亦有與被告吳連
    欽共同前往交付毒品之情事，顯係參與構成犯罪事實之一部
    ，自屬分擔實施之犯罪行為，應為共同正犯，而不能以幫助
    犯論（最高法院45年台上字第473號判例參照）。
  (六)查近年來毒品之濫用，危害國民健康與社會治安日益嚴重，
    治安機關對於販賣或施用毒品之犯罪行為，無不嚴加查緝，
    各傳播媒體對於政府大力掃毒之決心亦再三報導，已使毒品
    不易取得且物稀價昂，苟被告於買賣過程中無利可圖，縱屬
    至愚，亦無甘冒被取締移送法辦判處重刑之危險而平白從事
    海洛因買賣之理，是其販入之價格必較其出售之價格為低，
    而有從中賺取買賣價差或量差牟利之意圖及事實，應屬合理
    之認定。又販賣毒品海洛因、甲基安非他命係違法行為，非
    可公然為之，而海洛因、甲基安非他命亦無公定價格，係可
    任意分裝增減分量，且每次買賣之價格、數量，亦隨時依雙
    方關係之深淺、資力、需求量、對行情之認知、來源是否充
    裕、查緝是否嚴緊、購買者被查獲時供述購買對象之可能風
    險之評估等因素，而異其標準，機動調整，非可一概而論。
    從而販賣之利得，實難察得其實情，然販賣者從價差或量差
    中牟利，方式雖異，惟其販賣行為在意圖營利則屬同一，加
    以我國對毒品海洛因、甲基安非他命之施用或販賣，查緝甚
    嚴，販賣海洛因、甲基安非他命之刑度極重，苟非意圖販賣
    營利，一般人焉有可能甘冒重刑而販賣海洛因、甲基安非他
    命。本案雖因未能查知被告呂素珠販入毒品海洛因、甲基安
    非他命之成本，致無法查得其販賣海洛因、甲基安非他命之
    確實利潤為何，惟依前述之推論，參以被告呂素珠於接獲上
    開證人之洽購電話，即攜帶毒品前往與並非熟識之證人等進
    行交易，苟無相當利潤可圖，被告呂素珠豈有甘冒重典，逕
    依購入價格轉售可言？是被告呂素珠確有意圖營利而販賣海
    洛因、甲基安非他命之犯意，殊堪認定。
  (七)綜上所述，被告呂素珠確有如附表一、三所示販賣第一級毒
    品海洛因、第二級毒品甲基安非他命予證人張莉偵、蘇富美
    、林怡君、何嘉銘之犯罪事證已臻明確，所辯乃畏罪卸責之
    詞，無可採信，其犯行洵堪認定，應依法論罪科刑。
三、被告吳連欽部分：
    被告吳連欽為如附表二、三所示販賣海洛因等行為之犯罪事
    實認罪在案，核與證人張莉偵、蘇富美、林怡君、何嘉敏等
    人證述向被告購買海洛因之情節相符（見彰化縣警察局北斗
    分局北警分偵字第0980018973號卷第345至347、28 3至286
    頁、98年度他字第5254號卷(二)第161至165、154至159、220
    至223、249至254、279至284頁、原審卷(二)第19至30頁），
    並有與如附表二、三所示方式相符之聯絡海洛因交易之通訊
    監察譯文在卷足憑（見彰化縣警察局北斗分局北警分偵字第
    0990002148號卷(一)第258、259、261、264、265頁、彰化縣
    警察局北斗分局北警分偵字第0980018973號卷第155、157、
    159、163至168、171、175至179、182、185、289至292、31
    1頁），足徵被告吳連欽之前開自白部分確與犯罪事實相符
    。至被告吳連欽雖於原審辯稱：附表三編號1至3部分，分別
    與證人張莉偵交易之毒品金額僅為400元、800元及300元云
    云，惟查證人張莉偵於警詢、偵查及原審審理時均就附表三
    編號1至3部分之交易金額明確證稱分別為4,000元、2萬4,00
    0元及3,000元無誤，且於原審審理經交互詰問時證稱：伊於
    98年8月13日即如附表三編號1所示該次會購買比較多是應該
    是因為幫別人購買；於98年8月28日晚上7時24分24秒之通聯
    譯文即如附表三編號2，該次內容是在討論伊要幫朋友拿海
    洛因，一錢要2萬4,000元；於98年10月7日下午4時52分10秒
    之通聯譯文即如附表三編號2，該次內容是要問被告吳連欽
    海洛因3,000元可以買到多少等語（見原審卷第22至23頁）
    ，並有各該次之通聯譯文在卷可證，是被告吳連欽於原審空
    言否認附表三編號1至3部分之交易金額，並無足採。又販賣
    海洛因係違法行為，非可公然為之，亦無公定價格，且容易
    分裝並增減份量，而每次買賣之價量，可能隨時依雙方關係
    深淺、資力、需求量及對行情認知、來源是否充裕、查緝是
    否嚴謹、購買者被查獲時供述購買對象之可能風險之評估等
    情形，而異其標準，非可一概而論，其販賣之利得，除被告
    坦承犯行或價量俱臻明確外，委難察得實情，惟販賣之人從
    價差或量差中牟利之方式雖異，其意圖營利之販賣行為則同
    一，加以我國對毒品海洛因之施用或販賣，查緝甚嚴，販賣
    海洛因之刑度極重，苟非意圖販賣營利，一般人焉有可能甘
    冒重刑而販賣海洛因，是被告吳連欽確有意圖營利而販賣海
    洛因之犯意，殊堪認定。綜上所述，被告吳連欽有如附表二
    、三所示販賣海洛因之犯罪事證已臻明確，其犯行洵堪認定
    ，應依法論罪科刑。
四、查海洛因及甲基安非他命分別係毒品危害防制條例第2條第2
    項第1、2款所規定之第一、二級毒品，不得非法持有、販賣
    。核被告吳連欽所為如附表二、三所示之販賣海洛因9次之
    犯行，均係犯毒品危害防制條例第4條第1項之販賣第一級毒
    品罪，被告呂素珠所為如附表一、三所示之販賣海洛因20次
    及販賣甲基安非他命2次之犯行，分別均係犯毒品危害防制
    條例第4條第1項之販賣第一級毒品罪、同條例第4條第2項之
    販賣第二級毒品罪。而其等各次持有第一、二級毒品海洛因
    、甲基安非他命之低度行為，應各為販賣之高度行為所吸收
    ，皆不另論以持有罪責。按，共同正犯之成立，祇須具有犯
    意之聯絡，行為之分擔，既不問犯罪動機起於何人，亦不必
    每一階段犯行，均經參與（最高法院34年上字第862號判例
    參照）。再者，共同實施犯罪行為之人，在合同意思範圍以
    內，各自分擔犯罪行為之一部，相互利用他人之行為，以達
    其犯罪之目的者，即應對於全部所發生之結果，共同負責（
    最高法院28年上字第3110號判例參照）。本件被告呂素珠、
    吳連欽所為如附表三所示販賣毒品之犯行，其等除有販賣第
    一級毒品海洛因之犯意聯絡，並分別參與構成犯罪事實之一
    部，自屬分擔實施之犯罪行為，應為共同正犯。再，被告吳
    連欽有如事實欄所載犯罪科刑及刑之執行情形，有臺灣高等
    法院被告前案紀錄表在卷可稽，其於有期徒刑執行完畢後5
    年內，故意再犯本案有期徒刑以上之9罪，均為累犯，除法
    定本刑為死刑、無期徒刑部分不得加重外，其餘均應依法加
    重其刑。本件被告吳連欽有多次施用毒品之前科（見卷附臺
    灣高等法院被告前案紀錄表），其身染施用毒品之惡習，進
    而為本件販賣毒品之行為，究其原因當係肇於被告吳連欽本
    身無法戒絕毒品，亦不知尋覓適當之機構協助導正，其販賣
    毒品之行為雖不可取，惟目的係獲得利益供其施用毒品，又
    被告呂素珠為被告吳連欽之女友，其為本件犯行之前，並無
    任何施用或販賣毒品之前科紀錄。本次由被告呂素珠、吳連
    欽單獨處理販毒事宜或與由其2人共同分擔販毒事宜，各次
    販毒所收取之對價為新臺幣400元至2萬4,000元不等，顯見
    被告呂素珠、吳連欽販賣之數量不大，相對於長期且大量販
    賣毒品之大毒梟，其等對社會治安及國民健康所造成之危害
    尚非重大，被告等雖因一時失慮而觸犯重典，然刑罰除制裁
    之功能外，更寓有教育、感化之目的，使誤入歧途而有心改
    善者，能早日復歸社會，是本件被告呂素珠、吳連欽販賣第
    一級毒品海洛因之情節，對照此罪最輕為無期徒刑之法定刑
    ，不免有情輕法重之情形，其犯罪情狀顯可憫恕，雖科以法
    定最低刑度仍嫌過重，爰各依刑法第59條之規定酌減其刑，
    被告吳連欽部分除法定本刑死刑及無期徒刑應予減輕外，其
    餘並先加後減之。至被告吳連欽於本院審理時請求法院依毒
    品危害防制條例第17條第2項減輕其刑乙節，查被告吳連欽
    雖於原審及本院審理時除就附表三編號1至3之毒品交易金額
    外坦承全部犯行，惟其於偵查中對起訴事實所載之犯行，均
    表示其並未交付海洛因毒品予附表二、三所示之購毒者，而
    係交付葡萄糖加可代因、安眠藥（見98年度他字第5254號卷
    (三)第159至161頁背面），是被告吳連欽並未於偵查中坦承犯
    行，自無從依上開條例規定減輕其刑，附此敘明。
五、按數行為於同時同地或密切接近之時地實施，侵害同一之法
    益，各行為之獨立性極為薄弱，依一般社會健全觀念，在時
    間差距上，難以強行分開，在刑法評價上，以視為數個舉動
    之接續施行，合為包括之一行為予以評價，較為合理，則屬
    接續犯，而為包括之一罪（最高法院86年台上字第3295號判
    例可資參照）。本件被告呂素珠、吳連欽分別於不同時間、
    地點販賣海洛因、甲基安非他命，每次在時間及地點差距上
    ，可以分開，在刑法評價上，各具獨立性，各次行為皆可單
    獨成立犯罪，顯非於同時同地或密切接近之時地實施犯罪之
    接續犯。另所謂集合犯，係指依一般社會通念，特定犯罪行
    為具有反覆實施之特性，立法者於制定刑罰法律之初，亦已
    認知該種行為類型之反覆性，而有意藉由法條中客觀構成要
    件之行為要素，含括上開具有反覆實施特性之數個犯罪行為
    ，仍僅接受一次刑法之評價為已足。而販賣毒品罪，不論行
    為人或為零星偶一為之，或不間斷為之，其於行為終了時，
    即已達營利之目的，自難認立法者於制定刑罰法律之初，已
    認知販賣毒品行為必屬具反覆性之犯罪，且有意藉由法條中
    客觀構成要件之行為要素，含括上開具有反覆實施特性之數
    個犯罪行為。況依94年2月2日總統令修正公布，並自95年7
    月1日施行之刑法，其修正既依據「刑罰公平原則」之考量
    ，刪除有關連續犯之規定，並將含有連續犯性質之常業犯一
    併全數刪除（參見刑法修正草案總說明），則再以集合犯之
    概念評價多數販賣毒品之行為，即有不當。準此，本件被告
    吳連欽如附表二、三所示多次販賣第一級毒品罪之行為，被
    告呂素珠如附表一、三所示多次販賣第一、二級毒品罪之行
    為，當無論以接續犯或集合犯之餘地，此時則應回歸一般刑
    法上行為單、複數之認定，而予論罪科刑，較稱妥適。是被
    告等所犯如附表一、二、三所示販賣第一、二級毒品各罪間
    ，犯意各別，行為互殊，應予分論併罰。原審因而適用刑事
    訴訟法第299條第1項前段，毒品危害防制條例第4條第1項、
    第2項、第19條第1項，刑法第11條、第28條、第47條第1項
    、第59條、第51條第5款等規定，並審酌被告吳連欽有多次
    犯罪前科之品性，有臺灣高等法院被告前案紀錄表各1份在
    卷可證。其等明知海洛因、甲基安非他命係戕害人身心之毒
    品，為貪圖不法利益，竟販賣予他人施用，危害社會治安及
    國民健康，且販賣毒品為政府戮力查緝之罪，海洛因、甲基
    安非他命皆足以使施用者導致精神、性格異常，造成生命危
    險之生理成癮性及心理依賴性，惟念被告等各次販賣海洛因
    、甲基安非他命之所得非多，數量尚微，暨被告吳連欽除就
    附表三編號1至3之毒品交易金額外坦承犯行、被告呂素珠否
    認犯行之犯後態度等一切情狀，分別量處如附表所示之刑，
    並就被告吳連欽、呂素珠分別依序定應執行之刑為18年、21
    年6月；並諭知被告等如附表一至附表三犯罪事實欄所載各
    次因販賣第一、二級毒品所得之金額，依毒品危害防制條例
    第19條第1項規定，分別宣告沒收，附表一及二部分，如全
    部或一部不能沒收時，分別以被告呂素珠、吳連欽財產抵償
    之；附表三部分如全部或一部不能沒收時，以被告等財產抵
    償之，並由被告間連帶沒收或抵償。原審判決之認事用法核
    無違誤，量刑亦屬允當。被告呂素珠之選任辯護人雖以：本
    件販賣毒品均係被告吳連欽一人所為，與呂素珠無關，縱使
    認定伊所為幫忙接聽電話之行為應予以處罰，至多僅得論以
    販賣毒品之幫助犯，且量刑較之主謀吳連欽顯失比例原則云
    云。然查：I由前揭電話對話譯文之客觀證據，參酌相關購
    買毒品之證人等供述，足以顯示被告呂素珠係以正犯意思為
    本件犯行，其理由已詳見前述。II依附表一所示，被告呂素
    珠個別所犯之罪數為17件；附表二所示，被告吳連欽所犯罪
    數為4件，就罪數言，呂素珠遠多於吳連欽。且相較於被告
    吳連欽於法院審理時坦承犯行，被告呂素珠仍飾詞否認，是
    就犯罪後之態度言，被告呂素珠亦明顯為劣，是辯護人上開
    辯解，不為本院所採。本件上訴均為無理由，應予駁回。
六、據上論斷，應依刑事訴訟法第368條，判決如主文。
本案經檢察官王雪惠到庭執行職務。
中    華    民    國    99    年    12    月    15    日
            刑事第四庭    審判長法  官  洪  耀  宗
                                法  官  林  清  鈞
                                法  官  劉  登  俊
以上正本證明與原本無異。
如不服本判決應於收受送達後十日內向本院提出上訴書狀，其未
敘述上訴理由者，並得於提起上訴後十日內向本院補提理由書（
均須按他造當事人之人數附繕本）「切勿逕送上級法院」。
                                書記官  張  惠  彥
中    華    民    國    99    年    12    月    15    日
附表一：
 ┌──┬───┬─────┬────┬────────────────┬─────────┐
 │編號│購毒者│時間      │地點    │      販 賣 毒 品 之 方 式      │     罪    刑     │
 │    │      │          │        │                                │                  │
 │    │      │          │        │                                │                  │
 ├──┼───┼─────┼────┼────────────────┼─────────┤
 │1   │張莉偵│98年8月7日│臺中市臺│呂素珠於98年8 月7 日晚間8 時22分│呂素珠販賣第一級毒│
 │    │      │晚間8 時22│中公園大│3 秒許，以行動電話0000000000號與│品，處有期徒刑拾伍│
 │    │      │分通話完畢│門口    │張莉偵所持用之行動電話0000000000│年貳月。未扣案之販│
 │    │      │後某時許  │        │號聯繫後，雙方便於電話中，以「40│賣第一級毒品所得新│
 │    │      │          │        │0 」等語，代表400 元之第一級毒品│臺幣肆佰元沒收，如│
 │    │      │          │        │海洛因。待雙方於電話中完成約定交│全部或一部不能沒收│
 │    │      │          │        │易毒品之事宜後，呂素珠即於通話完│時，以其財產抵償之│
 │    │      │          │        │畢，在前揭地點，以400 元之代價，│。                │
 │    │      │          │        │販賣第一級毒品海洛因1 小包予張莉│                  │
 │    │      │          │        │偵1 次。                        │                  │
 ├──┼───┼─────┼────┼────────────────┼─────────┤
 │2   │張莉偵│98年8 月11│臺中市臺│呂素珠於98年8 月11日下午6 時53分│呂素珠販賣第一級毒│
 │    │      │日下午6 時│中公園大│14秒許，以行動電話0000000000號與│品，處有期徒刑拾伍│
 │    │      │53分通話完│門口    │張莉偵所持用之行動電話0000000000│年貳月。未扣案之販│
 │    │      │畢後某時許│        │號聯繫後，雙方便於電話中，以「40│賣第一級毒品所得新│
 │    │      │          │        │0 」等語，代表400 元之第一級毒品│臺幣肆佰元沒收，如│
 │    │      │          │        │海洛因。待雙方於電話中完成約定交│全部或一部不能沒收│
 │    │      │          │        │易毒品之事宜後，呂素珠即於通話完│時，以其財產抵償之│
 │    │      │          │        │畢，在前揭地點，以400 元之代價，│。                │
 │    │      │          │        │販賣第一級毒品海洛因1 小包予張莉│                  │
 │    │      │          │        │偵1 次。                        │                  │
 ├──┼───┼─────┼────┼────────────────┼─────────┤
 │3   │張莉偵│98年8 月12│臺中市臺│呂素珠於98年8 月12日下午2 時55分│呂素珠販賣第一級毒│
 │    │      │日下午2 時│中公園大│17秒許，以行動電話0000000000號與│品，處有期徒刑拾伍│
 │    │      │55分通話完│門口    │張莉偵所持用之行動電話0000000000│年貳月。未扣案之販│
 │    │      │畢後某時許│        │號聯繫後，雙方便於電話中，以「50│賣第一級毒品所得新│
 │    │      │          │        │0 」等語，代表500 元之第一級毒品│臺幣肆佰元沒收，如│
 │    │      │          │        │海洛因。待雙方於電話中完成約定交│全部或一部不能沒收│
 │    │      │          │        │易毒品之事宜後，呂素珠即於通話完│時，以其財產抵償之│
 │    │      │          │        │畢，在前揭地點，以400 元之代價，│。                │
 │    │      │          │        │販賣第一級毒品海洛因1 小包予張莉│                  │
 │    │      │          │        │偵1 次。                        │                  │
 ├──┼───┼─────┼────┼────────────────┼─────────┤
 │4   │張莉偵│98年8 月17│臺中市平│呂素珠於98年8 月17日晚間8 時55分│呂素珠販賣第一級毒│
 │    │      │日晚間9 時│等街之澄│48秒、9 時45分28秒許，以行動電話│品，處有期徒刑拾伍│
 │    │      │45分通話完│清醫院後│0000000000號與張莉偵所持用之行動│年貳月。未扣案之販│
 │    │      │畢後某時許│門      │電話0000000000號聯繫後，雙方便於│賣第一級毒品所得新│
 │    │      │          │        │電話中，以「400 」等語，代表400 │臺幣肆佰元沒收，如│
 │    │      │          │        │元之第一級毒品海洛因。待雙方於電│全部或一部不能沒收│
 │    │      │          │        │話中完成約定交易毒品之事宜後，呂│時，以其財產抵償之│
 │    │      │          │        │素珠即於通話完畢，在前揭地點，以│。                │
 │    │      │          │        │400 元之代價，販賣第一級毒品海洛│                  │
 │    │      │          │        │因1 小包予張莉偵1 次。          │                  │
 ├──┼───┼─────┼────┼────────────────┼─────────┤
 │5   │張莉偵│98年8 月19│臺中市平│呂素珠於98年8 月19日晚間9 時8 分│呂素珠販賣第一級毒│
 │    │      │日晚間9時8│等街之澄│8 秒許，以行動電話0000000000號與│品，處有期徒刑拾伍│
 │    │      │分通話完畢│清醫院門│張莉偵所持用之行動電話0000000000│年貳月。未扣案之販│
 │    │      │後某時許  │        │號聯繫後，雙方便於電話中，以「40│賣第一級毒品所得新│
 │    │      │          │        │0」 等語，代表400 元之第一級毒品│臺幣肆佰元沒收，如│
 │    │      │          │        │海洛因。待雙方於電話中完成約定交│全部或一部不能沒收│
 │    │      │          │        │易毒品之事宜後，呂素珠即於通話完│時，以其財產抵償之│
 │    │      │          │        │畢，在前揭地點，以400 元之代價，│。                │
 │    │      │          │        │販賣第一級毒品海洛因1 小包予張莉│                  │
 │    │      │          │        │偵1 次。                        │                  │
 ├──┼───┼─────┼────┼────────────────┼─────────┤
 │6   │蘇富美│98年8 月17│臺中市中│呂素珠於98年8 月17日上午8 時59分│呂素珠販賣第二級毒│
 │    │      │日上午9 時│華路之五│49秒、9 時55分34秒許，以行動電話│品，處有期徒刑柒年│
 │    │      │55分通話完│州餐廳附│0000000000號與蘇富美所持用之行動│貳月。未扣案之販賣│
 │    │      │畢後某時許│近      │電話0000000000號聯繫後，雙方便於│第二級毒品所得新臺│
 │    │      │          │        │電話中，以「2 」等語，代表2000元│幣貳仟元沒收，如全│
 │    │      │          │        │之第二級毒品甲基安非他命；以「五│部或一部不能沒收時│
 │    │      │          │        │洲」代表臺中市○○路上之五洲餐廳│，以其財產抵償之。│
 │    │      │          │        │即交易地點。待雙方於電話中完成約│                  │
 │    │      │          │        │定交易毒品之事宜後，呂素珠即於通│                  │
 │    │      │          │        │話完畢後，在前揭地點，以2000元之│                  │
 │    │      │          │        │代價，販賣第二級毒品甲基安非他命│                  │
 │    │      │          │        │1 包予蘇富美1 次。              │                  │
 ├──┼───┼─────┼────┼────────────────┼─────────┤
 │7   │蘇富美│98年8 月17│臺中市中│嗣蘇富美購得上開之第二級毒品甲基│呂素珠販賣第二級毒│
 │    │      │日上午10時│華路之五│安非他命後，仍覺不足，遂再於98年│品，處有期徒刑柒年│
 │    │      │50分通話完│州餐廳附│8 月17日上午10時50分50秒許，以行│貳月。未扣案之販賣│
 │    │      │畢後某時許│近      │動電話0000000000號與呂素珠之行動│第二級毒品所得新臺│
 │    │      │          │        │電話0000000000號聯繫後，雙方便再│幣壹仟元沒收，如全│
 │    │      │          │        │於電話中，以「1 粒」、「西瓜」等│部或一部不能沒收時│
 │    │      │          │        │語，代表1000元之第二級毒品甲基安│，以其財產抵償之。│
 │    │      │          │        │非他命。待雙方於電話中完成約定交│                  │
 │    │      │          │        │易毒品之事宜後，呂素珠即於通話完│                  │
 │    │      │          │        │畢後，在前揭地點，以1000元之代價│                  │
 │    │      │          │        │，販賣第二級毒品甲基安非他命1 包│                  │
 │    │      │          │        │予蘇富美1 次。                  │                  │
 ├──┼───┼─────┼────┼────────────────┼─────────┤
 │8   │林怡君│98年8月8日│臺中市平│呂素珠於98年8 月8 日下午3 時44分│呂素珠販賣第一級毒│
 │    │      │下午6 時53│等街之澄│29秒、6 時53分26秒許，以行動電話│品，處有期徒刑拾伍│
 │    │      │分通話完畢│清醫院後│0000000000號與林怡君所持用之行動│年貳月。未扣案之販│
 │    │      │後某時許  │面巷子  │電話0000000000號聯繫後，雙方便於│賣第一級毒品所得新│
 │    │      │          │        │電話中，以「蛋」（臺語2 之諧音）│臺幣壹仟捌佰元沒收│
 │    │      │          │        │等語，代表第一級毒品海洛因2 包。│，如全部或一部不能│
 │    │      │          │        │待雙方於電話中完成約定交易毒品之│沒收時，以其財產抵│
 │    │      │          │        │事宜後，呂素珠即於通話完畢後，在│償之。            │
 │    │      │          │        │前揭地點，以1800元之代價，販賣第│                  │
 │    │      │          │        │一級毒品海洛因2 包予林怡君1 次。│                  │
 ├──┼───┼─────┼────┼────────────────┼─────────┤
 │9   │林怡君│98年8 月11│臺中市平│呂素珠於98年8 月11日下午1 時9 分│呂素珠販賣第一級毒│
 │    │      │日下午1時9│等街之澄│41秒許，以行動電話0000000000號與│品，處有期徒刑拾伍│
 │    │      │分通話完畢│清醫院後│林怡君所持用之行動電話0000000000│年貳月。未扣案之販│
 │    │      │後某時許  │面巷子  │號聯繫後，雙方便於電話中，以「2 │賣第一級毒品所得新│
 │    │      │          │        │」等語，代表第一級毒品海洛因2 包│臺幣壹仟捌佰元沒收│
 │    │      │          │        │。待雙方於電話中完成約定交易毒品│，如全部或一部不能│
 │    │      │          │        │之事宜後，呂素珠即於通話完畢後，│沒收時，以其財產抵│
 │    │      │          │        │在前揭地點，以1800元之代價，販賣│償之。            │
 │    │      │          │        │第一級毒品海洛因2 包予林怡君1 次│                  │
 │    │      │          │        │。                              │                  │
 ├──┼───┼─────┼────┼────────────────┼─────────┤
 │10  │林怡君│98年8月12 │臺中市平│呂素珠於98年8 月12日上午11時22分│呂素珠販賣第一級毒│
 │    │      │日晚間9 時│等街之澄│11秒、晚間9 時25分15秒許，以行動│品，處有期徒刑拾伍│
 │    │      │25分通話完│清醫院後│電話0000000000號與林怡君所持用之│年貳月。未扣案之販│
 │    │      │畢後某時許│面巷子  │行動電話0000000000 號 聯繫後，雙│賣第一級毒品所得新│
 │    │      │          │        │方便於電話中，以「蛋」（臺語2 之│臺幣壹仟捌佰元沒收│
 │    │      │          │        │諧音）等語，代表第一級毒品海洛因│，如全部或一部不能│
 │    │      │          │        │2 包。待雙方於電話中完成約定交易│沒收時，以其財產抵│
 │    │      │          │        │毒品之事宜後，呂素珠即於通話完畢│償之。            │
 │    │      │          │        │後，在前揭地點，以1800元之代價，│                  │
 │    │      │          │        │販賣第一級毒品海洛因2 包予林怡君│                  │
 │    │      │          │        │1 次。                          │                  │
 ├──┼───┼─────┼────┼────────────────┼─────────┤
 │11  │林怡君│98年8 月13│臺中市平│呂素珠於98年8 月13日上午11時37分│呂素珠販賣第一級毒│
 │    │      │日上午11時│等街之澄│21秒許，以行動電話000000000 0 號│品，處有期徒刑拾伍│
 │    │      │37分通話完│清醫院後│與林怡君所持用之行動電話00000000│年貳月。未扣案之販│
 │    │      │畢後某時許│面巷子  │12號聯繫後，雙方便於電話中，以「│賣第一級毒品所得新│
 │    │      │          │        │蛋」（臺語2 之諧音）等語，代表第│臺幣壹仟捌佰元沒收│
 │    │      │          │        │一級毒品海洛因2 包。待雙方於電話│，如全部或一部不能│
 │    │      │          │        │中完成約定交易毒品之事宜後，呂素│沒收時，以其財產抵│
 │    │      │          │        │珠即於通話完畢後，在前揭地點，以│償之。            │
 │    │      │          │        │1800元之代價，販賣第一級毒品海洛│                  │
 │    │      │          │        │因2 包予林怡君1 次。            │                  │
 ├──┼───┼─────┼────┼────────────────┼─────────┤
 │12  │林怡君│98年8 月14│臺中市平│呂素珠於98年8 月14日上午11時47分│呂素珠販賣第一級毒│
 │    │      │日上午11時│等街之澄│3 秒許，以行動電話0000000000號與│品，處有期徒刑拾伍│
 │    │      │47分通話完│清醫院後│林怡君所持用之行動電話0000000000│年貳月。未扣案之販│
 │    │      │畢後某時許│面巷子  │號聯繫後，雙方便於電話中，以「鹹│賣第一級毒品所得新│
 │    │      │          │        │蛋」（臺語2 之諧音）等語，代表第│臺幣壹仟捌佰元沒收│
 │    │      │          │        │一級毒品海洛因2 包。待雙方於電話│，如全部或一部不能│
 │    │      │          │        │中完成約定交易毒品之事宜後，呂素│沒收時，以其財產抵│
 │    │      │          │        │珠即於通話完畢後，在前揭地點，以│償之。            │
 │    │      │          │        │1800元之代價，販賣第一級毒品海洛│                  │
 │    │      │          │        │因2 包予林怡君1 次。            │                  │
 ├──┼───┼─────┼────┼────────────────┼─────────┤
 │13  │林怡君│98年8 月15│臺中市平│呂素珠於98年8 月15日上午11時10分│呂素珠販賣第一級毒│
 │    │      │日上午11時│等街之澄│4 秒許，以行動電話0000000000號與│品，處有期徒刑拾伍│
 │    │      │10分通話完│清醫院後│林怡君所持用之行動電話0000000000│年貳月。未扣案之販│
 │    │      │畢後某時許│面巷子  │號聯繫後，雙方便於電話中，以「鹹│賣第一級毒品所得新│
 │    │      │          │        │蛋」（臺語2 之諧音）等語，代表第│臺幣壹仟捌佰元沒收│
 │    │      │          │        │一級毒品海洛因2 包。待雙方於電話│，如全部或一部不能│
 │    │      │          │        │中完成約定交易毒品之事宜後，呂素│沒收時，以其財產抵│
 │    │      │          │        │珠即於通話完畢後，在前揭地點，以│償之。            │
 │    │      │          │        │1800元之代價，販賣第一級毒品海洛│                  │
 │    │      │          │        │因2 包予林怡君1 次。            │                  │
 ├──┼───┼─────┼────┼────────────────┼─────────┤
 │14  │林怡君│98年8月18 │臺中市平│呂素珠於98年8 月18日上午10時1 分│呂素珠販賣第一級毒│
 │    │      │日上午10時│等街之澄│45秒許，以行動電話0000000000號與│品，處有期徒刑拾伍│
 │    │      │1 分通話完│清醫院後│林怡君所持用之行動電話0000000000│年貳月。未扣案之販│
 │    │      │畢後某時許│面巷子  │號聯繫後，雙方便於電話中，以「蛋│賣第一級毒品所得新│
 │    │      │          │        │」（臺語2 之諧音）等語，代表第一│臺幣壹仟捌佰元沒收│
 │    │      │          │        │級毒品海洛因2 包。待雙方於電話中│，如全部或一部不能│
 │    │      │          │        │完成約定交易毒品之事宜後，呂素珠│沒收時，以其財產抵│
 │    │      │          │        │即於通話完畢後，在前揭地點，以  │償之。            │
 │    │      │          │        │1800元之代價，販賣第一級毒品海洛│                  │
 │    │      │          │        │因2 包予林怡君1 次。            │                  │
 ├──┼───┼─────┼────┼────────────────┼─────────┤
 │15  │何嘉銘│98年8月7日│臺中市東│呂素珠於98年8 月7 日中午12時14分│呂素珠販賣第一級毒│
 │    │      │中午12時14│區關聖帝│8 秒許，以行動電話0000000000號與│品，處有期徒刑拾伍│
 │    │      │分通話完畢│君廟對面│何嘉銘所持用之行動電話0000000000│年貳月。未扣案之販│
 │    │      │後某時許  │        │號聯繫後，雙方便於電話中，以「16│賣第一級毒品所得新│
 │    │      │          │        │00」等語，代表1600元之第一級毒品│臺幣壹仟陸佰元沒收│
 │    │      │          │        │海洛因。待雙方於電話中完成約定交│，如全部或一部不能│
 │    │      │          │        │易毒品之事宜後，呂素珠即於通話完│沒收時，以其財產抵│
 │    │      │          │        │畢後，在前揭地點，以1600元之代價│償之。            │
 │    │      │          │        │，販賣第一級毒品海洛因2 包予何嘉│                  │
 │    │      │          │        │銘1 次。                        │                  │
 ├──┼───┼─────┼────┼────────────────┼─────────┤
 │16  │何嘉銘│98年8 月11│臺中市東│呂素珠於98年8 月11日下午3 時44分│呂素珠販賣第一級毒│
 │    │      │日下午3 時│區關聖帝│27秒許，以行動電話0000000000號與│品，處有期徒刑拾伍│
 │    │      │44分通話完│君廟對面│何嘉銘所持用之行動電話0000000000│年貳月。未扣案之販│
 │    │      │畢後某時許│        │號聯繫後，雙方便於電話中，以「80│賣第一級毒品所得新│
 │    │      │          │        │0 」等語，代表800 元之第一級毒品│臺幣捌佰元沒收，如│
 │    │      │          │        │海洛因。待雙方於電話中完成約定交│全部或一部不能沒收│
 │    │      │          │        │易毒品之事宜後，呂素珠即於通話完│時，以其財產抵償之│
 │    │      │          │        │畢後，在前揭地點，以800 元之代價│。                │
 │    │      │          │        │，販賣第一級毒品海洛因予何嘉銘1 │                  │
 │    │      │          │        │次。                            │                  │
 ├──┼───┼─────┼────┼────────────────┼─────────┤
 │17  │何嘉銘│98年8 月16│臺中市東│呂素珠於98年8 月16日上午10時38分│呂素珠販賣第一級毒│
 │    │      │日上午10時│區關聖帝│16秒、10時49分30秒許，以行動電話│品，處有期徒刑拾伍│
 │    │      │49分通話完│君廟對面│0000000000號與何嘉銘所持用之行動│年貳月。未扣案之販│
 │    │      │畢後某時許│        │電話0000000000號聯繫後，雙方便於│賣第一級毒品所得新│
 │    │      │          │        │電話中，以「1000」等語，代表1000│臺幣壹仟元沒收，如│
 │    │      │          │        │元之第一級毒品海洛因；以「分2 個│全部或一部不能沒收│
 │    │      │          │        │」代表要將上開第一級毒品海洛因分│時，以其財產抵償之│
 │    │      │          │        │成2 包。待雙方於電話中完成約定交│。                │
 │    │      │          │        │易毒品之事宜後，呂素珠即於通話完│                  │
 │    │      │          │        │畢後，在前揭地點，以1000元之代價│                  │
 │    │      │          │        │，販賣第一級毒品海洛因予何嘉銘1 │                  │
 │    │      │          │        │次。                            │                  │
 └──┴───┴─────┴────┴────────────────┴─────────┘
附表二：
 ┌──┬───┬─────┬────┬────────────────┬─────────┐
 │編號│購毒者│時間      │地點    │      販 賣 毒 品 之 方 式      │     罪    刑     │
 │    │      │          │        │                                │                  │
 │    │      │          │        │                                │                  │
 ├──┼───┼─────┼────┼────────────────┼─────────┤
 │1   │何嘉銘│98年8月8日│臺中市平│吳連欽於98年8 月8 日上午7 時22分│吳連欽販賣第一級毒│
 │    │      │上午7 時22│等街之澄│10秒許，以行動電話0000000000號與│品，累犯，處有期徒│
 │    │      │分通話完畢│清醫院後│何嘉銘所持用之行動電話0000000000│刑拾伍年貳月。未扣│
 │    │      │後某時許  │面      │號聯繫後，雙方便於電話中，以「80│案之販賣第一級毒品│
 │    │      │          │        │0 」等語，代表800 元之第一級毒品│所得新臺幣捌佰元沒│
 │    │      │          │        │海洛因。待雙方於電話中完成約定交│收，如全部或一部不│
 │    │      │          │        │易毒品之事宜後，吳連欽即於通話完│能沒收時，以其財產│
 │    │      │          │        │畢後，在前揭地點，以800 元之代價│抵償之。          │
 │    │      │          │        │，販賣第一級毒品海洛因予何嘉銘1 │                  │
 │    │      │          │        │次。                            │                  │
 ├──┼───┼─────┼────┼────────────────┼─────────┤
 │2   │何嘉銘│98年8 月11│臺中市東│吳連欽於98年8 月11日晚間10時22分│吳連欽販賣第一級毒│
 │    │      │日晚間10時│區關聖帝│21秒許，以行動電話0000000000號與│品，累犯，處有期徒│
 │    │      │22分通話完│君廟對面│何嘉銘所持用之行動電話0000000000│刑拾伍年貳月。未扣│
 │    │      │畢後某時許│        │號聯繫後，雙方便於電話中，以「80│案之販賣第一級毒品│
 │    │      │          │        │0」 等語，代表800 元之第一級毒品│所得新臺幣捌佰元沒│
 │    │      │          │        │海洛因。待雙方於電話中完成約定交│收，如全部或一部不│
 │    │      │          │        │易毒品之事宜後，吳連欽即於通話完│能沒收時，以其財產│
 │    │      │          │        │畢後，在前揭地點，以800 元之代價│抵償之。          │
 │    │      │          │        │，販賣第一級毒品海洛因予何嘉銘1 │                  │
 │    │      │          │        │次。                            │                  │
 ├──┼───┼─────┼────┼────────────────┼─────────┤
 │3   │何嘉銘│98年8 月15│臺中市東│吳連欽於98年8 月15日下午1 時32分│吳連欽販賣第一級毒│
 │    │      │日下午1 時│區關聖帝│20秒、1 時53分15秒許，以行動電話│品，累犯，處有期徒│
 │    │      │53分通話完│君廟對面│0000000000號與何嘉銘所持用之行動│刑拾伍年貳月。未扣│
 │    │      │畢後某時許│        │電話0000000000號聯繫後，雙方便於│案之販賣第一級毒品│
 │    │      │          │        │電話中，以「800 」等語，代表800 │所得新臺幣捌佰元沒│
 │    │      │          │        │元之第一級毒品海洛因。待雙方於電│收，如全部或一部不│
 │    │      │          │        │話中完成約定交易毒品之事宜後，吳│能沒收時，以其財產│
 │    │      │          │        │連欽即於通話完畢後，在前揭地點，│抵償之。          │
 │    │      │          │        │以800 元之代價，販賣第一級毒品海│                  │
 │    │      │          │        │洛因予何嘉銘1 次。              │                  │
 ├──┼───┼─────┼────┼────────────────┼─────────┤
 │4   │何嘉銘│98年8 月28│臺中市平│吳連欽於98年8 月28日上午6 時43分│吳連欽販賣第一級毒│
 │    │      │日上午6 時│等街之澄│42秒許，以行動電話0000000000號接│品，累犯，處有期徒│
 │    │      │43分通話完│清醫院後│獲何嘉銘以公共電話（00-00000000 │刑拾伍年貳月。未扣│
 │    │      │畢後某時許│面      │號）之來電後，雙方便於電話中，以│案之販賣第一級毒品│
 │    │      │          │        │「1000」等語，代表1000元之第一級│所得新臺幣壹仟元沒│
 │    │      │          │        │毒品海洛因包。待雙方於電話中完成│收，如全部或一部不│
 │    │      │          │        │約定交易毒品之事宜後，吳連欽即於│能沒收時，以其財產│
 │    │      │          │        │通話完畢後，在前揭地點，以1000元│抵償之。          │
 │    │      │          │        │之代價，販賣第一級毒品海洛因予何│                  │
 │    │      │          │        │嘉銘1 次。                      │                  │
 └──┴───┴─────┴────┴────────────────┴─────────┘
附表三：
 ┌──┬───┬─────┬────┬────────────────┬─────────┐
 │編號│購毒者│時間      │地點    │      販 賣 毒 品 之 方 式      │     罪    刑     │
 │    │      │          │        │                                │                  │
 │    │      │          │        │                                │                  │
 ├──┼───┼─────┼────┼────────────────┼─────────┤
 │1   │張莉偵│98年8月13 │不詳地點│呂素珠、吳連欽於98年8 月13日下午│呂素珠共同販賣第一│
 │    │      │日晚間8時 │        │6 時50分29秒、8 時15分43秒許，分│級毒品，處有期徒刑│
 │    │      │15分通話完│        │別以行動電話0000000000號與張莉偵│拾伍年貳月。未扣案│
 │    │      │畢後某時許│        │所持用之行動電話0000000000號聯繫│之販賣第一級毒品所│
 │    │      │          │        │後，雙方便於電話中，以「女生」等│得新臺幣肆仟元與吳│
 │    │      │          │        │語，代表第一級毒品海洛因。待雙方│連欽連帶沒收，如全│
 │    │      │          │        │於電話中完成約定交易毒品之事宜後│部或一部不能沒收時│
 │    │      │          │        │，呂素珠、吳連欽即於通話完畢，由│，以其與吳連欽之財│
 │    │      │          │        │呂素珠出面，在前揭地點，以4000元│產連帶抵償之。    │
 │    │      │          │        │之代價，販賣第一級毒品海洛因1 小│吳連欽共同販賣第一│
 │    │      │          │        │包予張莉偵1 次。                │級毒品，累犯，處有│
 │    │      │          │        │                                │期徒刑拾伍年貳月。│
 │    │      │          │        │                                │未扣案之販賣第一級│
 │    │      │          │        │                                │毒品所得新臺幣肆仟│
 │    │      │          │        │                                │元與呂素珠連帶沒收│
 │    │      │          │        │                                │，如全部或一部不能│
 │    │      │          │        │                                │沒收時，以其與呂素│
 │    │      │          │        │                                │珠之財產連帶抵償之│
 │    │      │          │        │                                │。                │
 ├──┼───┼─────┼────┼────────────────┼─────────┤
 │2   │張莉偵│98年8 月28│臺中市平│呂素珠、吳連欽於98年8 月28日晚間│呂素珠共同販賣第一│
 │    │      │日晚間7 時│等街之澄│7 時24分24秒許，以行動電話091749│級毒品，處有期徒刑│
 │    │      │24分通話完│清醫院後│9357號與張莉偵所持用之行動電話09│拾伍年陸月。未扣案│
 │    │      │畢後某時許│門      │00000000號聯繫後，雙方便於電話中│之販賣第一級毒品所│
 │    │      │          │        │，以「24」等語，代表2 萬4000元之│得新臺幣貳萬肆仟元│
 │    │      │          │        │第一級毒品海洛因。待雙方於電話中│與吳連欽連帶沒收，│
 │    │      │          │        │完成約定交易毒品之事宜後，呂素珠│如全部或一部不能沒│
 │    │      │          │        │、吳連欽即於通話完畢，由呂素珠出│收時，以其與吳連欽│
 │    │      │          │        │面，在前揭地點，以2 萬4000元之代│之財產連帶抵償之。│
 │    │      │          │        │價，販賣第一級毒品海洛因1 包予張│吳連欽共同販賣第一│
 │    │      │          │        │莉偵1 次。                      │級毒品，累犯，處有│
 │    │      │          │        │                                │期徒刑拾伍年貳月。│
 │    │      │          │        │                                │未扣案之販賣第一級│
 │    │      │          │        │                                │毒品所得新臺幣貳萬│
 │    │      │          │        │                                │肆仟元與呂素珠連帶│
 │    │      │          │        │                                │沒收，如全部或一部│
 │    │      │          │        │                                │不能沒收時，以其與│
 │    │      │          │        │                                │呂素珠之財產連帶抵│
 │    │      │          │        │                                │償之。            │
 ├──┼───┼─────┼────┼────────────────┼─────────┤
 │3   │張莉偵│98年10月7 │臺中市平│吳連欽、呂素珠於98年10月7 日下午│呂素珠共同販賣第一│
 │    │      │日下午7 時│等街之澄│4 時52分10秒至7 時21分56秒許，以│級毒品，處有期徒刑│
 │    │      │21分通話完│清醫院後│行動電話0000000000號與張莉偵所持│拾伍年貳月。未扣案│
 │    │      │畢後某時許│門      │用之行動電話0000000000號聯繫後，│之販賣第一級毒品所│
 │    │      │          │        │雙方便於電話中，以「3000」等語，│得新臺幣仟元與吳│
 │    │      │          │        │代表3000元之第一級毒品海洛因。待│連欽連帶沒收，如全│
 │    │      │          │        │雙方於電話中完成約定交易毒品之事│部或一部不能沒收時│
 │    │      │          │        │宜後，呂素珠、吳連欽即於通話完畢│，以其與吳連欽之財│
 │    │      │          │        │，由呂素珠出面，在前揭地點，以30│產連帶抵償之。吳連│
 │    │      │          │        │00元（起訴書誤載為2 萬4000元）之│欽共同販賣第一級毒│
 │    │      │          │        │代價，販賣第一級毒品海洛因1 包予│品，累犯，處有期徒│
 │    │      │          │        │張莉偵1 次。                    │刑拾伍年貳月。未扣│
 │    │      │          │        │                                │案之販賣第一級毒品│
 │    │      │          │        │                                │所得新臺幣仟元與│
 │    │      │          │        │                                │呂素珠連帶沒收，如│
 │    │      │          │        │                                │全部或一部不能沒收│
 │    │      │          │        │                                │時，以其與呂素珠之│
 │    │      │          │        │                                │財產連帶抵償之。  │
 ├──┼───┼─────┼────┼────────────────┼─────────┤
 │4   │林怡君│98年8 月17│臺中市平│呂素珠於98年8 月17日上午10時9 分│呂素珠共同販賣第一│
 │    │      │日上午10時│等街之澄│20秒許，以行動電話0000000000號與│級毒品，處有期徒刑│
 │    │      │9 分通話完│清醫院後│林怡君所持用之行動電話0000000000│拾伍年貳月。未扣案│
 │    │      │畢後某時許│面巷子  │號聯繫後，雙方便於電話中，以「蛋│之販賣第一級毒品所│
 │    │      │          │        │」（臺語2 之諧音）等語，代表第一│得新臺幣捌佰元與吳│
 │    │      │          │        │級毒品海洛因2 包，代表第一級毒品│連欽連帶沒收，如全│
 │    │      │          │        │海洛因2 包。待雙方於電話中完成約│部或一部不能沒收時│
 │    │      │          │        │定交易毒品之事宜後，呂素珠即於通│，以其與吳連欽之財│
 │    │      │          │        │話完畢後，在前揭地點，以1800元之│產連帶抵償之。    │
 │    │      │          │        │代價，販賣第一級毒品海洛因2 包予│吳連欽共同販賣第一│
 │    │      │          │        │林怡君1 次。惟林怡君之此次交易當│級毒品，累犯，處有│
 │    │      │          │        │時僅先交付1000元予呂素珠，並嗣於│期徒刑拾伍年貳月。│
 │    │      │          │        │同日晚間7時22 分12秒許，以行動電│未扣案之販賣第一級│
 │    │      │          │        │話0000000000號與呂素珠所持用之行│毒品所得新臺幣捌佰│
 │    │      │          │        │動電話0000000000號聯後，呂素珠於│元與呂素珠連帶沒收│
 │    │      │          │        │電話中交待吳連欽欲過去找林怡君，│，如全部或一部不能│
 │    │      │          │        │林怡君遂於該通通話完畢後，將所積│沒收時，以其與呂素│
 │    │      │          │        │欠之毒品代價800 元交付予吳連欽。│珠之財產連帶抵償之│
 │    │      │          │        │                                │。                │
 ├──┼───┼─────┼────┼────────────────┼─────────┤
 │5   │何嘉銘│98年8月9日│臺中市東│呂素珠於98年8 月9 日上午8 時45分│呂素珠共同販賣第一│
 │    │      │上午9時0分│區關聖帝│34秒、9 時0 分21秒許，以行動電話│級毒品，處有期徒刑│
 │    │      │通話完畢後│君廟對面│0000000000號與何嘉銘所持用之行動│拾伍年貳月。未扣案│
 │    │      │某時許    │        │電話0000000000號聯繫後，雙方便於│之販賣第一級毒品所│
 │    │      │          │        │電話中，以「一樣」等語，代表800 │得新臺幣捌佰元與吳│
 │    │      │          │        │元之第一級毒品海洛因。待雙方於電│連欽連帶沒收，如全│
 │    │      │          │        │話中完成約定交易毒品之事宜後，吳│部或一部不能沒收時│
 │    │      │          │        │連欽即於通話完畢後，在前揭地點，│，以其與吳連欽之財│
 │    │      │          │        │以800 元之代價，販賣第一級毒品海│產連帶抵償之。    │
 │    │      │          │        │洛因予何嘉銘1 次。              │吳連欽共同販賣第一│
 │    │      │          │        │                                │級毒品，累犯，處有│
 │    │      │          │        │                                │期徒刑拾伍年貳月。│
 │    │      │          │        │                                │未扣案之販賣第一級│
 │    │      │          │        │                                │毒品所得新臺幣捌佰│
 │    │      │          │        │                                │元與呂素珠連帶沒收│
 │    │      │          │        │                                │，如全部或一部不能│
 │    │      │          │        │                                │沒收時，以其與呂素│
 │    │      │          │        │                                │珠之財產連帶抵償之│
 │    │      │          │        │                                │。                │
 └──┴───┴─────┴────┴────────────────┴─────────┘

司法院資訊處製作；財團法人民間司法改革基金會備份。
